【裁判字號】    97,訴,1227
【裁判日期】    980519
【裁判案由】    毒品危害防制條例
【裁判全文】
臺灣高雄地方法院刑事判決              97年度訴字第1227號
公  訴  人  臺灣高雄地方法院檢察署檢察官
被      告  壬○○
                    另案在監.
指定辯護人  本院公設辯護人癸○○
            本院公設辯護人馬碩遠
被      告  庚○○
                    （現於臺灣高雄看守所羈押中）
指定辯護人  本院公設辯護人己○○
            本院公設辯護人子○○
被      告  乙○○
選任辯護人  吳豐賓律師
上列被告因毒品危害防制條例案件，經檢察官提起公訴（97年度
偵字第10995 、11236 、15603 、16435 、20034 號），本院判
決如下：
    主  文
壬○○所犯如附表一編號(一)至(八)所示之罪，各處如附表一所示之
刑（含從刑）。應執行有期徒刑拾伍年捌月。扣案門號00000000
00、0000000000號行動電話（均含SIM 卡）各壹支，均沒收。未
扣案門號0000000000號行動電話（含SIM 卡）壹支，沒收之，如
全部或一部分不能沒收時，應連帶自壬○○、乙○○、庚○○之
財產追徵其價額。未扣案販賣毒品所得新臺幣貳仟元，沒收之，
如全部或一部不能沒收時，以壬○○財產抵償之。未扣案與庚○○、乙○○共同販賣毒品所得新臺幣壹仟元，連帶沒收，如全部
或一部不能沒收時，以壬○○與庚○○、乙○○之財產連帶抵償
之。未扣案與乙○○共同販賣毒品所得新臺幣伍佰元，連帶沒收
，如全部或一部不能沒收時，以壬○○與乙○○之財產連帶抵償
之。未扣案與庚○○共同販賣毒品所得新臺幣肆佰元，連帶沒收
，如全部或一部不能沒收時，以壬○○與庚○○之財產連帶抵償
之。扣案之武士刀貳把沒收。
庚○○所犯如附表二編號(一)至(四)所示之罪，均累犯，各處如附表
二所示之刑（含從刑）。應執行有期徒刑拾年陸月。扣案門號00
00000000號行動電話（均含SIM 卡）壹支，沒收。未扣案門號00
00000000號行動電話（均含SIM 卡）壹支，沒收之，如全部或一
部分不能沒收時，應連帶自壬○○、乙○○、庚○○之財產追徵
其價額。未扣案與壬○○、乙○○共同販賣毒品所得新臺幣壹仟
元，連帶沒收，如全部或一部不能沒收時，以庚○○與壬○○、
乙○○之財產連帶抵償之。未扣案與壬○○共同販賣毒品所得新
臺幣肆佰元，連帶沒收，如全部或一部不能沒收時，以庚○○與
壬○○之財產連帶抵償之。未扣案販賣毒品所得新臺幣伍佰元，
沒收之，如全部或一部不能沒收時，以庚○○財產抵償之。
乙○○所犯如附表三編號(一)至(三)所示之罪，各處如附表三所示之
刑（含從刑）。應執行有期徒刑捌年貳月。扣案門號0000000000
、0000000000號行動電話（均含SIM 卡）各壹支，均沒收。未扣
案門號0000000000號行動電話（含SIM 卡）壹支，沒收之，如全
部或一部分不能沒收時，應連帶自壬○○、乙○○、庚○○之財
產追徵其價額。未扣案與壬○○、庚○○共同販賣毒品所得新臺
幣壹仟元，連帶沒收，如全部或一部不能沒收時，以其與壬○○
、庚○○之財產連帶抵償之。未扣案與壬○○共同販賣毒品所得
新臺幣伍佰元，連帶沒收，如全部或一部不能沒收時，以其與壬○○之財產連帶抵償之。
壬○○、庚○○、乙○○其餘被訴部分均無罪。
    事  實
一、庚○○前因竊盜及強盜案件，經高雄少年法院92年度少訴字
    第29號判決處有期徒刑6 月、3 年8 月，並合併定其應執行
    刑為有期徒刑4 年確定，於民國95年10月24日因縮短刑期假
    釋出監，嗣於96年7 月29日假釋期滿未經撤銷假釋而其未執
    行之刑以已執行論。又壬○○前因強盜案件，經臺灣高雄地
    方法院91年度訴字第2313號判決處有期徒刑7 年2 月，甫於
    96年2 月15日因縮短刑期假釋出監（尚未構成累犯）。詎壬○○、庚○○均不知悔改，與乙○○三人，均明知甲基安非
    他命係毒品危害防制條例第2 條第2 項第2 款所列之第二級
    毒品，不得販賣，竟為下列販賣甲基安非他命之行為：
  (一)壬○○意圖營利，基於販賣第二級毒品甲基安非他命之犯意
    ，於97年2月18日晚上8時7分至8時54分間，由丁○○以辛○○所有門號0000000000號行動電話，撥打門號0000000000號
    行動電話（門號申辦名義人雖為張呈輝，但該手機實際上係
    壬○○所有），由壬○○接聽，丁○○向壬○○表示欲購買
    1 小包之甲基安非他命，壬○○復以上開門號行動電話撥打
    丁○○門號0000000000號行動電話及上開辛○○行動電話，
    與丁○○連繫後，丁○○親至高雄市旗津區○○○路132 號
    壬○○住處2 樓，再由壬○○交付1 小包重量不詳、價金為
    500 元之甲基安非他命予丁○○，並向丁○○收取購買甲基
    安非他命之價金500 元（該500 元係丁○○、辛○○各出資
    250 元而合資購買）（相關談話內容、聯絡時間、話機號碼
    ，詳如附件五所示）。
  (二)壬○○意圖營利，基於販賣第二級毒品甲基安非他命之犯意
    ，於97年2 月21日晚上6 時41分至6 時57分間，由丁○○以
    其持用門號0000000000號行動電話撥打0000000000號行動電
    話，由壬○○接聽，丁○○向壬○○表示欲購買「細漢仔」
    即1 小包500 元之安非他命後，丁○○旋又以上開行動電話
    連絡壬○○表示要改買「大漢仔」即1000元之安非他命，嗣
    於丁○○抵達高雄市旗津區○○○路132 號壬○○住處樓下
    後，再以電話與壬○○聯絡後，即於上址2 樓，由壬○○交
    付重量不詳、價金為1000元之甲基安非他命予丁○○，並向
    丁○○收取購買甲基安非他命之價金1000元（相關談話內容
    、聯絡時間、話機號碼，詳如附件六所示）。
  (三)壬○○、乙○○意圖營利，共同基於販賣第二級毒品甲基安
    非他命之犯意聯絡，因戊○○於97年3 月2 日上午8 時25分
    前某時，先以電話連絡乙○○，向乙○○表示欲購買甲基安
    非他命。嗣於同日上午8 時25分至9 時3 分間，乙○○旋以
    門號0000000000號行動電話（門號申辦人及所有人係壬○○
    ）撥打00 00000000 號行動電話，通知壬○○關於戊○○欲
    購買甲基安非他命之事，繼由壬○○以門號0000000000號行
    動電話，與戊○○之0000000000號行動電話連絡，約定甲基
    安非他命之數量及交付地點等事宜，戊○○並表示先行拖欠
    甲基安非他命之買賣價金，經壬○○同意後，壬○○即以電
    話告知乙○○，並由乙○○持甲基安非他命至高雄市旗津區
    ○○○路67 7巷12弄5 號2 樓戊○○住處樓下，交付1 小包
    重量不詳、價金為500 元之甲基安非他命予戊○○施用。之
    後，乙○○旋於同日09時03分53秒以電話告知壬○○，尚未
    向戊○○收錢。嗣戊○○於不詳之時間、地點將上開500 元
    交付與壬○○及乙○○（相關談話內容、聯絡時間、話機號
    碼，詳如附件七所示）。
  (四)壬○○意圖營利，基於販賣第二級毒品甲基安非他命之犯意
    ，於97年3 月3 日上午9 時33分許，由戊○○以門號000000
    0000號行動電話撥打0000000000號行動電話，向壬○○表示
    欲購買甲基安非他命後，戊○○親至高雄市旗津區○○○路
    132 號壬○○住處2 樓，向壬○○購得1 小包重量不詳、價
    金為500 元之甲基安非他命，並向壬○○給付購買甲基安非
    他命之價金500 元（相關談話內容、聯絡時間、話機號碼，
    詳如附件八所示）。
  (五)壬○○、庚○○、乙○○意圖營利，共同基於販賣第二級毒
    品甲基安非他命之犯意聯絡，於97年3 月9 日上午11時58分
    至13時26分間，由戊○○先以門號0000000000號行動電話撥
    打0000000000號行動電話而由乙○○接聽，戊○○向乙○○
    表示欲購買甲基安非他命後，復由壬○○與打電話前來之戊○○聯絡購買甲基安非他命事宜後，再由庚○○持甲基安非
    他命前往高雄市旗津區○○○路677 巷12弄5 號2 樓戊○○
    住處樓下之雜貨店，嗣因庚○○無戊○○之手機號碼，而以
    0000000000電話（門號申辦人及所有人為庚○○），與壬○○之0000000000電話聯絡，要求壬○○催促戊○○後，庚○○即於上址交付1 小包重量不詳、價金為500 元之甲基安非
    他命予戊○○施用，並向戊○○收取購買甲基安非他命之價
    金500 元（相關談話內容、聯絡時間、話機號碼，詳如附件
    九所示）。
  (六)壬○○、庚○○、乙○○意圖營利，共同基於販賣第二級毒
    品甲基安非他命之犯意聯絡，於97年3 月12日凌晨0 時3 分
    至0 時54分間，由戊○○先以門號0000000000號行動電話撥
    打0000000000號行動電話而由乙○○接聽，戊○○向乙○○
    表示欲購買甲基安非他命後，乙○○旋以門號0000000000號
    行動電話撥打門號0000000000 號 行動電話，通知壬○○關
    於戊○○欲購買甲基安非他命之事，復由壬○○打電話與戊○○聯絡購買甲基安非他命事宜後，再由庚○○持甲基安非
    他命前往高雄市旗津區○○○路677 巷12弄5 號2 樓戊○○
    住處，交付1 小包重量不詳、價金為500 元之甲基安非他命
    予戊○○施用，並向戊○○收取購買甲基安非他命之價金
    500 元。同日0 時54分28秒許，戊○○並再以手機與壬○○
    聯絡，告知確已收到甲基安非他命（相關談話內容、聯絡時
    間、話機號碼，詳如附件十所示）。
  (七)甲○○於97年3 月6 日晚上8 時39分，以門號0000000000號
    行動電話撥打0000000000號行動電話，並向壬○○表示欲購
    買甲基安非他命，壬○○、庚○○意圖營利，共同基於販賣
    第二級毒品甲基安非他命之犯意聯絡，由壬○○於電話中應
    允。嗣於甲○○依約抵達高雄市旗津區○○○路132 號壬○○住處樓下，並於同日20時44分7 秒以手機告知壬○○後，
    即由庚○○在高雄市旗津區○○○路132 號壬○○住處樓下
    後門，交付1 小包重量不詳、價金為400 元之甲基安非他命
    予甲○○施用，並向甲○○收取購買甲基安非他命之價金40
    0 元（相關談話內容、聯絡時間、話機號碼，詳如附件十一
    所示）。
  (八)甲○○於97年3 月7 日凌晨0 時7 分29秒、及0 時10分21秒
    ，以0000000000號行動電話發手機簡訊至壬○○所有門號00
    00000000號行動電話，詢問購買甲基安非他命之事宜（簡訊
    內容詳如附表十二所示；不能證明壬○○知情）。庚○○竟
    意圖營利，基於販賣第二級毒品甲基安非他命之犯意，由庚○○在高雄市旗津區○○○路132 號壬○○住處樓下，交付
    1 小包重量不詳、價金為500 元之甲基安非他命予甲○○施
    用，因甲○○當時未帶錢在身表示先行積欠，經庚○○同意
    延欠，甲○○嗣後再將購買上開甲基安非他命之價金500 元
    交付與庚○○。
二、壬○○明知武士刀係槍砲彈藥刀械管制條例所列之刀械，非
    經主管機關許可不得持有，竟於95年6 、7 月間之某日，在
    高雄市旗津區○○○路之某真實姓名年籍不詳綽號「阿烏」
    住處前，向「阿烏」取得武士刀2 把而無故持有之。嗣員警
    於97年4 月12日下午4 時20分許，在高雄市旗津區○○○路
    132 號壬○○住處，執行搜索而查獲，並扣得供上開販賣毒
    品所用之壬○○所有門號0000000000號、0000000000號之行
    動電話各1 支及上開武士刀2 把。
三、案經高雄市政府警察局楠梓分局報告及臺灣高雄地方法院檢
    察署檢察官自動檢舉偵辦。
    理  由
甲、證據能力部分
    按被告以外之人於審判外之言詞或書面陳述，除法律有規定
    者外，不得作為證據，刑事訴訟法第159 條第1 項定有明文
    。又被告以外之人於審判外之陳述，雖不符前4 條之規定，
    而經當事人於審判程序同意作為證據，法院審酌該言詞陳述
    或書面陳述作成時之情況，認為適當者，亦得為證據，刑事
    訴訟法第159 條之5 第1 項亦定有明文。本院用以認定本案
    事實所憑之被告以外之人於審判外之言詞或書面陳述，檢察
    官、被告及辯護人於審判程序中均未曾聲明異議，並同意將
    之作為證據，本院復審酌該等言詞或書面陳述作成時之情況
    均屬正常，且與本案相關之待證事實具有關連性，認適當作
    為證據，依前開之規定，認上開陳述均具有證據能力，合先
    敘明。
乙、有罪部分
壹、關於事實二部分：
    訊據被告壬○○對上開事實二持有武士刀2 把部分，業於警
    詢、偵訊及本院訊問時坦認不諱，該武士刀2 把經送驗結果
    ，與查禁刀械之武士刀等12種查禁刀械之要件及圖例說明相
    符，故認定為係槍砲彈藥刀械管制條例所列管之刀械，有高
    雄市政府97年4 月22日高市府警保字第0970020547號函、鑑
    定結果紀錄表各1 份及上開武士刀之照片2 張附卷可供參照
    ，（見臺灣高雄地方法院檢察署97年度偵字第11236 號卷第
    29 至32 頁），復有扣押物品目錄表1 份、照片1 張在卷可
    稽（見高市警楠分偵字第097000號卷第30、32頁），足見被
    告前開自白與事實相符，應可採信。此部分被告持有武士刀
    2 把之犯行，已堪認定，應予依法論科。
貳、關於事實一部分：
一、關於事實一之(一)所示被告壬○○販賣安非他命予丁○○、辛○○之事實：
１、丁○○、辛○○經本院以證人身分傳、拘無著（參本院一卷
    152頁、二卷26頁、126頁）。然上開事實業經本院勘驗97年
    2月18日20時07分58秒、20時16分22秒、20時41分49秒、20
    時54分34秒時，辛○○持用門號0000000000號行動電話、壬○○所有並持用之門號00000000 00號行動電話、丁○○持
    用之門號0000000000號行動電話彼此間聯絡之通訊監察錄音
    譯文在案（詳如附表五，即偵卷10995卷55頁之「200758」
    、「201622」、「204149」、「205434」等4通電話），結
    果如下：
    (1)「20時07分58秒」這通：該通電話中之A的聲音應係壬○○之聲音，業經本院勘驗屬實，復為被告壬○○所自承在
      案又B的聲音是丁○○的聲音，亦經壬○○供述在卷（均
      參本院三卷106頁）。又該通電話係丁○○以辛○○所有
      之門號0000000000號行動電話，撥打壬○○所有並持用之
      門號0000000000號行動電話，業經丁○○於偵查中供承在
      案（97年度偵字第10995卷第118頁），並有高雄市政府警
      察局楠梓分局偵查隊通訊監察譯文表在卷可參（97年度偵
      字第10995卷第55頁）。且該通電話之對話內容，係丁○○告知壬○○：「幫我叫一下細漢…小豐要的…」等語，
      有通訊監察錄音譯文在卷可按，復經本院當庭勘驗無誤（
      本院三卷105頁），而所謂「細漢」，是講毒品安非他命
      ，係指500元的安非他命，復經壬○○供承無誤（本院三
      卷106頁、97 年度偵字第10995卷第147頁）。上開譯文所
      謂「小豐要的」，係指是辛○○要買的，丁○○是為辛○○購買安非他命，所以打電話給壬○○等情，業經壬○○
      於偵查中供述在卷（97年度偵字第10995卷第147頁）。
    (2)「20時16分22秒」這通：該通電話中之A的聲音應係壬○○之聲音，業經本院勘驗屬實，復為被告壬○○所自承在
      案；又B的聲音是丁○○的聲音，亦經壬○○供述在卷（
      均參本院三卷106頁），而B的聲音確實很像前一通B的聲
      音，業經本院勘驗在案（同上開筆錄）。又該通電話係丁○○以辛○○所有之門號0000000000號行動電話，撥打壬○○門號0000000000號行動電話，業經丁○○於偵查中供
      承在案（97年度偵字第10995卷第118頁），並有高雄市政
      府警察局楠梓分局偵查隊通訊監察譯文表在卷可參（97年
      度偵字第10995卷第55頁）。又在該通電話中，丁○○問
      壬○○來了沒有等語，有通訊監察錄音譯文在卷可按，並
      經本院當庭勘驗無誤（本院三卷106頁）。
    (3)「20時41分49秒」這通：該通電話中之A的聲音應係壬○○之聲音，業經本院勘驗屬實，復為被告壬○○所自承在
      案；又B的聲音是丁○○的聲音，亦經壬○○供述在卷（
      本院三卷107頁），而B的聲音確實很像前二通B的聲音，
      業經本院勘驗在案（同上開筆錄）。又該通電話係丁○○
      以辛○○所有之門號0000000000號行動電話，撥打壬○○
      門號0000000000號行動電話，業經丁○○於偵查中供承在
      案（97年度偵字第10995卷第118頁），並有高雄市政府警
      察局楠梓分局偵查隊通訊監察譯文表在卷可參（97年度偵
      字第1099 5卷第55頁）。又在該通電話中，B男（丁○○
      ）有告訴A男（壬○○）說：「你幫我再叫一個細漢的」
      等語，有通訊監察錄音譯文在卷可按，並經本院當庭勘驗
      無誤（本院三卷106頁）。又在該通電話中，A男（壬○○
      ）有說：「台灣的幾號，沒關係，你直接講就好了。」等
      語，惟經評議結果認為：雖感覺很像是A在問旁邊的人，
      但因為沒有聽到有人回答，所以並無97年度偵字第10995
      卷第55頁譯文所載乙○○的聲音，所以無法判斷究竟A是
      在問誰，有勘驗筆錄在卷可參（本院三卷106頁）。
    (4)「20時54分34秒」這通：該通電話中之A的聲音應係壬○○之聲音，業經本院勘驗屬實，復為被告壬○○所自承在
      案；又B的聲音是丁○○的聲音，亦經壬○○供述在卷（
      本院三卷107頁），而B的聲音確實很像前三通B的聲音，
      業經本院勘驗在案（同上開筆錄）。又該通電話係丁○○
      以其所有之門號0000000000號行動電話，撥打壬○○門號
      0000000000號行動電話，業經丁○○於偵查中供承在案（
      97年度偵字第10995卷第118頁），並有高雄市政府警察局
      楠梓分局偵查隊通訊監察譯文表在卷可參（97年度偵字第
      10995卷第55頁）。
２、壬○○雖辯稱：上開電話是丁○○叫我幫他買安非他命；是
    要約我一起購買安非他命；是丁○○要我幫他買，因為我去
    買的話，賣家會給我比較多一點的毒品等語（本院三卷106
    、107頁）。又辯稱：上開數通譯文，係指是辛○○要買的
    ，丁○○是為辛○○購買安非他命，所以打電話給我，因為
    我認識賣毒品的人，由我出面，購得的安非他命數量會比較
    多等語（97年度偵字第10995卷第147頁）。然查，上開「20
    時07分58秒」譯文雖有：「等一下『幫我』叫一下細漢」；
    另「20時41分49秒」譯文雖有：「你『幫我』再叫一個細漢
    的」等語，且壬○○於本院開庭時供稱：（這四通電話講完
    之後後來究竟有無去買毒品，是何人去買的，誰交付毒品給
    丁○○的？）我印象中他要來找我，他本來是在他家，他要
    來我家找我去買毒品，後來應該是有去買，我印象中是我跟
    他一起去買的，…。到了賣家那邊究竟丁○○有無一起上去
    ，我已經忘了等語（本院三卷107、108頁）。然則從上開第
    四通即「20時54分34秒」之錄音譯文觀之：B男（丁○○）
    有說：「家裡後面好不好？」、「我下去...家裡後面好了
    。」、「我上去我上去。」、「你幫我找一個強壯一點的就
    好了」等語，足見，丁○○在前三通電話與壬○○連絡之後
    ，並未與壬○○一起前去購買安非他命，而係與壬○○約在
    「家裡」見面並交付安非他命（因為要「強壯一點」的）。
    又此所謂「家裡」應該非丁○○的家，否則丁○○應不會說
    「我上去我上去」。況丁○○於偵查中已供承：（提示97年
    2 月18日晚上8時7分以下四通電話譯文）當天是我和辛○○
    一人各出250元，合資購買500元安非他命，…當天是在壬○○家後門，由庚○○將安非他命交給我，我則將500元交給
    庚○○，原本我說我要上去，但對方說他要下來等語綦詳（
    97年度偵字第1099 5卷第118頁）。足徵，當天交付安非他
    命之地點是在壬○○的家裡，益徵，丁○○當天並未與壬○○一起前往購毒，而係丁○○與辛○○一起合資向壬○○購
    買安非他命才是，準此，被告壬○○前揭所辯，要與事實不
    合，難以採信。
３、至於本次購毒交付安非他命與丁○○之人究為何人？丁○○
    雖稱係庚○○，已如上述，然因上開四通通訊監察錄音譯文
    均是壬○○與丁○○的對話，其中並無庚○○的聲音，業經
    本院勘驗在案，並有上開通訊監察錄音譯文附卷可稽外，且
    經壬○○於偵訊時供陳在卷（97年度偵字第10995卷第147頁
    ），壬○○並稱：該次是我與丁○○一同去綽號「哥仔」家
    買安非他命等語（97年度偵字第10995卷第147頁）；又稱：
    這次通話與丁○○一起去買安非他命，庚○○、乙○○都沒
    有一起去等語（本院三卷108頁），並未述及庚○○有參與
    其中，故足認上開丁○○所稱本次交付安非他命是庚○○云
    云，應非事實，從而，本次交付安非他命與丁○○之人應係
    壬○○無疑。
４、承上，被告壬○○確然有上開犯行，已堪認定。
二、關於事實一之(二)所示被告壬○○販賣安非他命予丁○○之事
    實：
１、丁○○經本院以證人身分傳、拘無著（參本院一卷152頁、
    二卷26頁、126頁）。然上開事實業經本院勘驗97年上開事
    實業經本院勘驗97年2月21日18時41分25秒、18時50 分25秒
    、18時54分01秒、18時57分54秒時，丁○○持用門號000000
    0000號行動電話、與壬○○所有並持用之門號0000000000號
    行動電話彼此間聯絡之通訊監察錄音譯文在案（詳如附表六
    所示，即偵卷10995卷56頁之「184125」、「185025」、「
    185401 」、「185754」等4通電話），結果如下：
    (1)「18時41分25秒」這通：該通電話中之A 的聲音一開始
      較低沉，但後半段的聲音、談話的語調有像壬○○，感覺
      很像剛睡醒的聲音，業經本院勘驗屬實，復為被告壬○○
      所自承在案（本院98年4 月7 日筆錄第12、13頁）；又B
      的聲音是丁○○的聲音，亦經壬○○供述在卷（本院98年
      4 月7 日筆錄第12頁），而B 的聲音確實很像前四通B 的
      聲音，業經本院勘驗在案（本院98年4 月7 日筆錄第13頁
      ）。又該通電話係丁○○以所有之門號0000000000號行動
      電話，撥打壬○○所有並持用之門號0000000000號行動電
      話，並由壬○○接聽，業經丁○○於偵查中供承在案（97
      年度偵字第10995 卷第38頁），並有高雄市政府警察局楠
      梓分局偵查隊通訊監察譯文表在卷可參（97年度偵字第
      10995 卷第56頁）。又該通電話所稱「…你那邊還有小孩
      嗎？拿一個細漢給我」等語，就是在指安非他命，業經壬○○供認在卷（本院98年4 月7 日筆錄第12頁）；而所謂
      「小孩子」、「細漢」，都是指500 元之安非他命，復經
      丁○○於偵訊中供承無誤（97年度偵字第10995 卷第118
      頁）。
    (2)「18時50分25秒」這通：該通電話中之A 的聲音的確很像
      壬○○之聲音，業經本院勘驗屬實，復為被告壬○○所自
      承在案（本院98年4 月7 日筆錄第14頁）；又B 的聲音是
      丁○○的聲音，亦經壬○○供述在卷（本院98年4 月7 日
      筆錄第14頁），而B 的聲音確實很像前五通B 的聲音，業
      經本院勘驗在案（本院98年4 月7 日筆錄第14頁）。又該
      通電話係丁○○以所有之門號0000000000號行動電話，撥
      打壬○○所有並持用之門號0000000000號行動電話，並由
      壬○○接聽，業經丁○○於偵查中供承在案（97年度偵字
      第10995 卷第38頁），並有高雄市政府警察局楠梓分局偵
      查隊通訊監察譯文表在卷可參（97年度偵字第10995 卷第
      56頁）。又該通電話所謂「細漢」就是500 元的安非他命
      ，「大漢仔」就是1000元的安非他命，「用美一點」就是
      燒起來不要黑黑的，「強壯」是指量多一點等情，業經壬○○供述在卷（本院98年4 月7 日筆錄第14 、15 頁），
      復經丁○○於偵訊中供承無誤（97年度偵字第10995 卷第
      118 頁）。而在上開電話中B 男（丁○○）有說：「...
      我不要細漢的，你幫我叫一個大漢仔好了。」、「你就幫
      我叫一個大漢仔，我不要細漢了。」、「... 我要換大漢
      仔。」「... 給我用美一點的... 幫我找壯一點的呢。」
      等語，而A 男（壬○○）回答說：「好啦，OK。」等語，
      亦有上開通訊監察錄音譯文附卷可參（本院98年4 月7 日
      筆錄第13、14頁）。而本次丁○○原本要買500 元安非他
      命，後來改變主意說要改買「大漢仔」即是要買1000元安
      非他命，業經壬○○於偵訊時供承在卷（97年度偵字第
      1099 5卷第147 頁）。
    (3)「18時54分01秒」這通：該通電話中之A 的聲音應係壬○○之聲音，業經本院勘驗屬實，復為被告壬○○所自承在
      案（本院98年4 月7 日筆錄第15頁）；又B 的聲音是丁○○的聲音，亦經壬○○供述在卷（本院98年4 月7 日筆錄
      第15頁），而B 的聲音確實很像前二通B 的聲音，業經本
      院勘驗在案（本院98年4 月7 日筆錄第15頁）。又該通電
      話係丁○○以所有之門號0000000000號行動電話，撥打壬○○所有並持用之門號0000000000號行動電話，並由壬○○接聽，業經丁○○於偵查中供承在案（97年度偵字第
      10995 卷第38頁），並有高雄市政府警察局楠梓分局偵查
      隊通訊監察譯文表在卷可參（97 年 度偵字第10995 卷第
      56頁）。又在該通電話中，B 男（丁○○）說：「到了。
      」，A 男（壬○○）回答說：「好」等語，有通訊監察錄
      音譯文在卷可按，並經本院當庭勘驗無誤（本院98年4 月
      7 日筆錄第15頁）。
   (4)「18時57分54秒」這通：該通電話中之A 的聲音應係壬○○之聲音，業經本院勘驗屬實，復為被告壬○○所自承在
     案（本院98年4 月7 日筆錄第16頁）；又B 的聲音是丁○○的聲音，亦經壬○○供述在卷（本院98年4 月7 日筆錄
     第16頁），而B的 聲音確實很像前幾通B 的聲音，業經本
     院勘驗在案（本院98年4 月7 日筆錄第16頁）。又該通電
     話係丁○○以其所有之門號0000000000號行動電話，撥打
     壬○○門號0000000000 號 行動電話，並由壬○○接聽，
     業經丁○○於偵查中供承在案（97年度偵字第10995 卷第
     38頁），並有高雄市政府警察局楠梓分局偵查隊通訊監察
     譯文表在卷可參（97年度偵字第1099 5卷第55頁）。又在
     上開電話中A 男（壬○○）有對B 男（丁○○）說：「你
     上來，你先上來好了。」等語，有通訊監察錄音譯文在卷
     可按，並經本院當庭勘驗無誤（本院98年4 月7 日筆錄第
     16頁）。
３、壬○○雖辯稱：上開電話是丁○○他要來找我一起去購買毒
    品，因為那天他心情不好，這一通是我跟他一起去買，買了
    以後，不知道是在他家還是我家吸食如同之前所述一樣是合
    資購買云云（本院98年4月7日筆錄第12頁）。又辯稱：丁○○原本要買500元安非他命，後來改變主意說要「大漢仔」
    即是要買1000元安非他命，因為「哥仔」即在加油站旁，我
    要帶他，他才能進去，該次我有帶他到哥仔家購得1000元安
    非他命，不是我賣安非他命給他的等語（97年度偵字第
    10995卷第147頁）。然查，上開「18時50分25秒」通訊監察
    錄音譯文中丁○○說：「... 我不要細漢的，你幫我叫一個
    大漢仔好了。」、「你就幫我叫一個大漢仔，我不要細漢了
    。」、「... 我要換大漢仔。」「... 給我用美一點的...
    幫我找壯一點的呢。」等語，足見，丁○○打此電話當時並
    未與壬○○一起前往購買安非他命，亦未打算與壬○○一起
    前往購買安非他命，否則丁○○上開改買「大漢仔」的話語
    儘可待與壬○○見面時再說，實無須先再電話中講明。況上
    開第四通即「18時5分54秒」之通訊監察錄音譯文中：A男（
    壬○○）有告訴B男（丁○○）說：「你上來」、「你先上
    來好了」等語（參附表二），足見，丁○○在前三通電話與
    壬○○連絡之後，並未與壬○○一起前去購買安非他命，而
    係直接前往壬○○住家樓上見面，此亦為壬○○所自承（本
    院98年4月7日筆錄第16頁），否則壬○○應不會說「你上來
    」、「你先上來好了」等語。況丁○○於偵查中已供承：（
    提示97年2月21日晚上6時41分以下四通電話譯文）當天我有
    以500元之價錢買到1000元數量之安非他命，是在壬○○家
    後門，由庚○○交給我的等語綦詳（97年度偵字第1099 5卷
    第119頁），足徵，當天交付安非他命之地點確是在壬○○
    的家無誤，益徵，丁○○當天並未與壬○○一起前往購毒，
    而係丁○○向壬○○購買安非他命才是，準此，被告壬○○
    前揭所辯，要與事實不合，難以採信。
４、至於交付安非他命與丁○○之人究為何人？丁○○雖稱係庚○○，已如上述，且庚○○於偵查中復自承：（丁○○該次
    購買500元安非他命是你將毒品送到壬○○住處後門交給丁○○，並向他收取500元？）該通電話不是我接的，…我有
    在上開處所，交毒品安非他命給丁○○，並向他收500元，
    是因為壬○○在其住處拜託我拿安非他命下去交給丁○○等
    語（97年度偵字第10995號卷第137頁）。然因上開四通通訊
    監察錄音譯文均是壬○○與丁○○的對話，其中並無庚○○
    的聲音，業經本院勘驗在案，並有上開通訊監察錄音譯文附
    卷可稽，並經壬○○於偵訊時供稱：該數通電話是我接聽的
    等語無誤（97年度偵字第10995卷第147頁），故庚○○確實
    並未接聽上開電話，應堪認定。又本次丁○○購毒經本院勘
    驗上開通訊監察錄音譯文結果，丁○○最後所買者是「大漢
    仔」即1000元之安非他命，而非原先所欲購買之「細漢仔」
    即500元之安非他命，故庚○○自承交付500元安非他命給丁○○，並向丁○○收取500元等語，已與卷內證據所呈現之
    事實不符。況依上開通訊監察錄音譯文所示，本次丁○○抵
    達壬○○住家之後曾上去2樓與壬○○見面，此復為壬○○
    於本院審理中所不爭（本院98年4月7日筆錄第16頁），準此
    ，丁○○當時既已自行上樓而與壬○○見面，衡情壬○○應
    無再拜託庚○○拿安非他命下樓去交給丁○○之必要。故足
    認上開丁○○所稱本次交付安非他命是庚○○云云，及庚○○所稱本次是其交付安非他命給丁○○云云，均與事實不合
    ，從而，本次交付安非他命與丁○○之人應係壬○○無疑。
５、承上，被告壬○○確然有上開犯行，洵堪認定。
三、關於事實一之(三)所示被告壬○○、乙○○共同販賣安非他命
    予戊○○之事實：
１、訊據被告壬○○、乙○○矢口否認犯罪。壬○○辯稱：97年
    3月2日8時30分2秒之譯文，的確是我與戊○○的通話。小弟
    不是我的綽號，但該通電話我是自己稱呼我是小弟。這通電
    話在講安非他命的事情，戊○○叫我們幫忙他搬房間，因為
    戊○○要同一個住處更換他的房間，因為當時我在賣毒品的
    人家裡，我是在賣毒品的家裡打給他的，他就要出錢由我去
    購買安非他命後，將毒品帶到他家，我幫忙搬完房間之後，
    把我拿去的毒品分給大家吃，錢由戊○○出，所以電話中我
    講說，有五、六個人，如果他拿太少，會不夠吸食，所以他
    才說他要改拿大的，其實當時他也知道我在賣毒品綽號「哥
    仔」的家裡，這通電話的確是我先打給他的（訴字三卷57、
    58頁）。又3月2日上午9時3分53秒我與乙○○的電話中，所
    謂「小朱的錢我還沒有跟他收」這句話的意思，我不知道是
    指毒品，還是說戊○○有向乙○○買東西。因為我有曾經跟
    戊○○一起出錢買安非他命毒品，我曾經有去戊○○家裡說
    要跟他一起出錢買毒品，我也有跟他說過東西是什麼人的，
    我跟什麼人買的，這個我都有跟戊○○講過，只是有時候是
    我出面，有時候是庚○○出面，但不曾有跟戊○○一起出面
    去購買毒品過。至於這通電話是不是說毒品我就不清楚（本
    院二卷147頁）云云。乙○○則辯稱：戊○○是向其買保力
    達Ｂ等語。
２、上開事實業經本院勘驗97年3 月2 日上午8 時25分26秒、8
    時30分02秒、8 時31分15秒、9 時03分53秒，戊○○門號
    0000000000號行動電話、壬○○所有並持用之門號00000000
    00號行動電話、乙○○所有並持用之門號0000000000號行動
    電話彼此間聯絡之通訊監察在案（譯文詳如附表七所示；即
    偵字10995 卷59頁之「082526」、「083002」、「083115」
    、「090353」4 通電話），結果如下：
    (1)「8 時25分26秒」這通：該通電話中之女聲確為乙○○之
      聲音；而男聲確為壬○○之聲音，為被告乙○○及壬○○
      所自承在案，且經本院合議庭勘驗屬實（本院卷三第55頁
      背面）。又該通電話係乙○○所有並持用之門號00000000
      00號行動電話，撥打壬○○所有並持用之門號0000000000
      號行動電話，有高雄市政府警察局楠梓分局偵查隊通訊監
      察譯文表在卷可參（97年度偵字第10995卷第59頁）；且
      該通電話之對話內容，係乙○○告知壬○○，「小豬」（
      戊○○之綽號）有打電話來，說拿「1支」等語，有通訊
      監察錄音譯文在卷可按，復經本院當庭勘驗無誤（本院卷
      三第55頁背面）。
    (2)「8時30分02秒」這通：該通電話中之A確為壬○○之聲音
      ；而B確為戊○○之聲音，為被告壬○○及證人戊○○分
      別供承在案，並經本院合議庭勘驗屬實（本院卷三第56
      頁背面）。又該通電話係壬○○所有並持用之門號000000
      0000號行動電話，撥打戊○○持用之門號0000000000號行
      動電話，有高雄市政府警察局楠梓分局偵查隊通訊監察譯
      文表在卷可參（97年度偵字第10995卷第59頁）；又在該
      通電話中，戊○○向壬○○表示要先向壬○○拿「1支」
      等語，有通訊監察錄音譯文在卷可按，並經本院當庭勘驗
      無誤（本院卷三第56頁、56頁背面、57頁）。
    (3)「8 時31分15秒」這通：該通電話中之男聲確為壬○○之
      聲音；而女聲確為乙○○之聲音，為被告壬○○及乙○○
      分別供承在案，且經本院合議庭勘驗屬實（本院卷三第58
      頁）。又該通電話係壬○○所有並持用之門號0000000000
      號行動電話，撥打乙○○持用之門號0000000000號行動電
      話，有高雄市政府警察局楠梓分局偵查隊通訊監察譯文表
      在卷可參（97年度偵字第10995卷第59頁）；又在該通電
      話中，乙○○問壬○○有打電話給「小豬」（戊○○）了
      嗎？壬○○回答說有，並說戊○○要求「先拿」，乙○○
      則問壬○○是戊○○自己要來拿，還是伊拿過去給戊○○
      ？最後乙○○自己說還是伊自己拿去好了等語，有通訊監
      察錄音譯文在卷可按，復經本院當庭勘驗無誤（本院卷三
      第57頁背面）。
    (4)「9 時03分53秒」這通：該通電話中之男聲確為壬○○之
      聲音；而女聲確為乙○○之聲音，為被告壬○○及乙○○
      分別供承在案，且經本院合議庭勘驗屬實（本院卷二第
      147 頁）。又該通電話係乙○○持用之門號0000000000號
      行動電話，撥打壬○○所有並持用之門號0000000000號行
      動電話，有高雄市政府警察局楠梓分局偵查隊通訊監察譯
      文表在卷可參（97年度偵字第10995 卷第59頁）；又在該
      通電話中，乙○○告知壬○○說「小豬」（戊○○）的錢
      伊尚未跟他收，壬○○回答說我知道等語，有通訊監察錄
      音譯文在卷可按，復經本院當庭勘驗無誤（本院卷二第
      146 頁）。
３、又關於乙○○辯稱：上開譯文中小朱要1支，是戊○○要向
    我買一瓶保力達，因為我家開雜貨店；又我不是拿安非他命
    給戊○○，是拿保力達給戊○○等語（97年度偵字第10995
    卷第158頁、本院卷一第183頁）。然而，戊○○於本院審理
    時證稱：伊沒有叫乙○○幫伊買過保力達等語（本院卷一第
    180頁背面）；又上開對話中所稱「1支」，係指安非他命，
    且該通電話是戊○○要買安非他命自己來吸食；又上開戊○○所欠款項是購買毒品安非他命的錢，且上開電話的目的則
    是要購買安非他命，且已拿到毒品等情，業經證人戊○○證
    述在案（本院卷二第90頁、本院卷三第56頁背面、57頁），
    且被告乙○○自承：「（所謂「你打給小朱了嗎？」是否是
    指壬○○打給戊○○？）是。」等語（本院三卷58頁），設
    若戊○○是向乙○○買保力達，衡情乙○○應無另向壬○○
    告知之必要。況被告壬○○不僅於偵查中曾坦承：乙○○於
    上開譯文中說「小朱要1支」，係指戊○○要買500元安非他
    命等語（97年度偵字第10995卷第146頁），甚至在本院審理
    時，雖否認販毒，但仍自承其與戊○○97年3月2日8時30分2
    秒之該通電話所談論的「支」係指安非他命無訛（參本院三
    卷56頁背面）。再則，於戊○○詐證後，柳麗寶亦改稱：「
    （你這次究竟證人是向你買毒品還是保力達Ｂ？）我忘記了
    。」（本院三卷58頁反面）。復參酌依卷附之尿液檢驗報告
    所示（本院一卷189頁），戊○○確有施用安非他命，益證
    其所為向被告購買安非他命等語非虛。從而，被告乙○○上
    開所辯，委不可採。
４、至於戊○○本次購買安非他命係由何人交付及交之地點乙節
    ，戊○○於本院開庭時係稱：3 月2 日那次是何人交付毒品
    給我的，我不記得了（本院卷一第179 頁）；又稱：應該是
    壬○○、庚○○、乙○○三人中的一人交付毒品給我的，至
    於是誰我則忘記了等語（本院卷二第148 頁）。然證人戊○○於偵查中曾證述：此次經我當庭回想確認無誤後，是我撥
    打乙○○之手機給乙○○說我要購買安非他命，壬○○有撥
    電話給我，該次是乙○○將我購買之500 元之安非他命送至
    我家樓下交給我，我跟乙○○說此次購毒之500 元，等下次
    購買時再一次給，乙○○同意等語明確（97年度偵字第1099
    5 卷第98頁）。再參以上開通訊監察錄音譯文中乙○○確曾
    自己說還是伊自己拿去好了（本院卷三第57頁背面）；乙○○後又告知壬○○說「小豬」（戊○○）的錢伊尚未跟他收
    等語（本院卷二第146 頁），堪信，戊○○本次購買安非他
    命係由乙○○至戊○○住家樓下交付的無誤。又戊○○的家
    距離乙○○家約五百公尺，乙○○家到壬○○家也是大約五
    百公尺，戊○○的家到壬○○家大約一公里左右，彼此住家
    相距甚近，復經戊○○證述在卷（本院卷二第148 頁背面）
    ，從而，依上開通訊監察錄音譯文內容，本次購買安非他命
    由戊○○與乙○○、壬○○彼此互相連絡之後，再由乙○○
    持毒品送往戊○○住家交付後，再回報壬○○說錢尚未收等
    語，通話時間上均甚合理。又本次購買安非他命之500 元價
    金戊○○雖於購買當時先行拖欠，然於嗣後應有將該500 元
    於不詳之時間、地點交付與壬○○與乙○○，而根本沒有再
    欠錢乙節，業經戊○○證述明確在卷（本院98年4 月7日 筆
    錄第12頁），再參戊○○與壬○○、乙○○嗣後之通訊監察
    錄音譯文亦未再提及本次購毒之欠款500 元，堪信戊○○上
    開所言應屬真實。
５、至於壬○○雖辯稱：幫忙戊○○搬家，故戊○○出錢請其買
    毒品，欲分給幫忙搬家的人施用云云。但戊○○已證稱：「
    （戊○○這通電話究竟在談什麼？）安非他命，壹支是指安
    非他命。」、「、、巴比娃娃是指壬○○的女朋友乙○○（
    這次電話中是真的有講到房間要搬家嗎？）是我的房間要移
    位。（你究竟有無叫壬○○幫你搬房間，如果有，為何電話
    中沒有明講，又為何講說我先跟你拿壹支，又為何講說要改
    大的？）我有叫壬○○幫我搬房間，沒有明講的原因是因為
    他到的時候再跟他講，要改大的是指我房間要改換到房間比
    較大一點的。（你這次究竟是否跟他買了安非他命，是要自
    己吸食，還是如剛才壬○○所稱的因為他們幫你搬家，所以
    要請他們吸食安非他命？）我是要買安非他命來自己吸食，
    跟他們幫我搬家沒有關係。」、「（壬○○問：知不知道我
    都在哥仔他家，我購毒是否都是跟哥仔購買？）我只知道他
    （壬○○）平常是有跟一個哥仔購毒，至於今日所勘驗的三
    月二日的電話，打電話時我並不知道壬○○在哪裡，我也不
    知道三月二日的毒品，他是不是跟哥仔購買，但他平常的確
    有時候會跟哥仔往來。哥仔是誰我不認識，我只是有聽過壬○○跟我講過哥仔這個人。」等語（本院三卷57、58頁）。
    況且，附表七所示之四通譯文，時間為密接，綜觀附表七之
    譯文內容，亦相關連應係指「同一次毒品」。而附表七譯文
    中戊○○所提及毒品數量僅「一支」，顯然不足以分給他人
    施用，而由上開壬○○、乙○○間之「柳：你打給小豬了嗎
    ？蔡：有阿。柳：他說怎麼樣？蔡：叫我先拿。柳：他要來
    拿，還是我拿去給他？蔡：還是你要拿？柳：我拿去好了、
    、蔡：不要拿一整天內... 柳：為啥說拿一整天？蔡：拿了
    就回來阿、柳：我知道阿。蔡：自己要注意... 阿你要拿嗎
    、柳：恩、蔡：注意點... 柳：好、蔡：馬上回來阿... 柳
    ：好。柳：小朱的錢我還沒跟他收喔。蔡：我知道。」等語
    ，益證壬○○實係販毒予戊○○之人，上開幫家搬家，而託
    其買毒品欲分給大家之辯解委無足採。
６、又就被告壬○○辯稱：係與戊○○合資購買云云，然不僅被
    告壬○○自承購毒時，戊○○均未一起出面，而是其或庚○○出面拿毒品。且戊○○亦證稱：「（被告三人若有拿毒品
    給你，你知不知道他們毒品是在什麼時候買進來，他們買進
    來的價格是多少，你有沒有出面跟他們一起出錢並出面去向
    他人買毒品並當場均分的情形？）有時候知道，我曾經陪壬○○去買過一次安非他命，而這次我是在外面等，壬○○自
    己進去，錢是壬○○自己出的。但這次他並沒有把毒品分給
    我，只是這次他有免費請我一些安非他命吸食，但我不曾跟
    他一起出錢合夥買毒品。（你所謂免費的這一次，是不是附
    表中編號3、4、5、6這四次中的哪一次？）這四次都不是。
    （所以你不曾跟他講好一起出錢，由他出面去買毒品？）沒
    有。（你有沒有跟乙○○或庚○○講好說一起出錢，由他們
    中之任何一人出面去買毒品？）沒有。」等語（本院二卷
    149頁），就客觀事實而言，原難認是合資購買；況且衡情
    亦無「每逢戊○○向壬○○表示要購買毒品，壬○○即一同
    出資去向他人購買之可能及必要」。尤其，戊○○已明確證
    稱：「（你如何知道要向壬○○或乙○○買安非他命？）我
    印象中是朋友介紹的，我所謂的朋友他的名字我現在不記得
    了，應該是朋友的口中告知我說壬○○有在賣安非他命，（
    你何時認識壬○○？）我跟壬○○本來不認識，我是因為朋
    友介紹我才知道他有在賣安非他命。」、「（你是否曾經向
    在庭三位被告合資購買過安非他命？沒有。（為何但通聯譯
    文是你與乙○○的通話而不是你與壬○○的通話？既然你是
    要向壬○○買安非他命，為何好幾次接電話都是乙○○？）
    因為當時乙○○與壬○○同居再一起，所以我打電話給乙○○就可以找到壬○○。（你向乙○○談好購買毒品的數量、
    價格，你有必要再向壬○○確認你要購買的數量、價格嗎？
    為何有些電話，例如3 月2 、9 、12日你從頭到尾都是向乙○○談，而你的認知上你卻是向壬○○買，而不是向乙○○
    買？）因為我只知道壬○○他有在賣安非他命，打給乙○○
    的手機也可以找到壬○○，也就是可以拿到毒品。我個人只
    知道壬○○有在賣安非他命。」等語（參本院一卷176 、
    178 、179 頁），益證戊○○主觀上係向被告購買毒品。從
    而，被告所謂「合資購買毒品」云云，顯不足採。
７、承上，被告壬○○、乙○○確然有上開犯行，已堪認定。
四、關於事實一之(四)所示被告壬○○販賣安非他命予戊○○之事
    實：
１、訊據被告壬○○矢口否認犯罪。壬○○先辯稱：「3月3日9
    時33分41秒這通是我接的，是證人戊○○跟我的對話，內容
    也是在講安非他命，他說要來我家共同吸食安非他命，後來
    他真的有上來，也有在我家吸食，他來的時候我們共同出錢
    ，再叫庚○○去外面購買回來一起吸食，這通應該也是安非
    他命而不是Ｋ他命。」云云（本院一卷182頁），嗣改稱：
    「這通電話是戊○○要跟我們合資購買毒品安非他命，是由
    我去買。（在這通電話之前，是否已經講好這次要出多少？
    ）我們以前都有在我家談好每個人出多少，我是跟他講說以
    後要買的話，就一起出錢，才不會吃虧，之後並沒有在每次
    我實際去買毒品之前再重新講過。（你的意思是說你們是長
    期合資的默契，但實際上講到合資只有講一、二次？）對。
    」云云 (本院卷三60頁）。
２、戊○○並未與壬○○合資購買毒品，已詳述如前。又上開事
    實業經本院勘驗97年3月3日上午9時33分41秒時，戊○○門
    號0000000000號行動電話，撥打壬○○所有並持用之門號
    0000000000號行動電話聯絡之通訊監察譯文（詳如附表八所
    示，即偵卷10995卷60頁之「093341」電話），結果：壬○○、戊○○分別自承該通電話中之聲音分別為其二人之聲音
    無訛，並經本院勘驗屬實（本院卷三第59頁背面）。又戊○○於偵查中證稱：（提示97年3月3日上午9時33分通訊譯文
    ，是在談論何事？）我要是向接聽電話的壬○○購買500元
    的安非他命，我上去壬○○住處2樓找壬○○拿500元安非他
    命，壬○○交給我安非他命，我則拿500元給他，然後離去
    （97年度偵字第10995卷第98頁）；於本院開庭時復證稱：
    97年3月3日上午9時33分41秒的通訊監察錄音譯文這通我確
    定是與壬○○通話，我是上去壬○○的住處向壬○○拿安非
    他命等語（本院卷一第178頁）。壬○○亦承稱，該通電話
    是伊所接聽，且通話的內容是在講安非他命（97年度偵字第
    10995卷第146頁、本院一卷182頁）。至於壬○○雖辯稱其
    是與戊○○共同出資購買毒品施用，然查，該通電話是戊○○打給壬○○，並由壬○○接聽，戊○○打電話之目的是要
    向壬○○買500元之安非他命，且是戊○○到壬○○住處2樓
    向壬○○購得500元之安非他命，並交付500元予壬○○等情
    ，業經證人戊○○於偵、審中供證明確在卷（97年度偵字第
    10995卷第98頁、本院一卷第176、178頁）。且上開通訊監
    察錄音譯文中B男（戊○○）說：「…我現在在你家附近買
    東西，我要來拿1支喔。」等語，明顯是要向A男（壬○○）
    購買「1支」安非他命，完全看不出有二人合資購買安非他
    命的情形，有上開通訊監察錄音譯文附卷可參（本院卷三第
    59頁），況且戊○○亦稱：「（被告壬○○問：證人記不記
    得有無在我家或你家都說過說我們要合資購買毒品？）之前
    曾經有說過一次說要一起出錢合買安非他命，我記得是在他
    家講的，但其實那次講了之後也沒有合資過，之後等於我都
    是向壬○○買的。」等語（本院三卷60頁），故壬○○上開
    所辯，顯與卷內資料不符，應屬虛構，不可採信。
３、至於戊○○本次向壬○○購買安非他命之交付地點，依上開
    戊○○於偵、審中之證述，應係壬○○位於住處2樓，況上
    開訊監察錄音譯文中A男（壬○○）確曾說：「上來了喔」
    等語（本院卷三第59頁背面），堪信本次購買安非他命之交
    付地點在壬○○位於高雄市旗津區○○○路132號住處2樓無
    疑。
４、承上，被告壬○○應有上開犯行，洵堪認定。
五、關於事實一之(五)所示被告壬○○、庚○○、乙○○共同販賣
    安非他命予戊○○之事實：
１、訊據被告壬○○、庚○○、乙○○，均矢口否認犯罪。被告
    壬○○辯稱係與戊○○合資購買云云。被告乙○○並辯稱：
    3 月9日上午11時58分23秒這通電話，一開始的確是在談安
    非他命，至於「這拜收的東西好嗎?」我不知道。我所謂的
    燒起來黑黑，是指安非他命的品質，因為我自已也有在吸安
    非他命。電話中戊○○說「等一下過去你家裏拿」，是要拿
    什麼，我已忘記了。戊○○能夠確定是跟我拿安非他命嗎？
    我不知道他是跟誰拿云云（訴字二卷50 頁）。
２、上開事實業經本院勘驗97年3月9日上午11時58分23秒、12時
    43分08秒、13時26分33秒時，戊○○持用門號0000000000
    號行動電話、壬○○持用門號00000000 00號行動電話、庚○○持用門號0000000000號行動電話彼此間聯絡之通訊監察
    在案（詳如附表九，即偵卷10995卷61、62頁之「115823」
    、「124308」、「132633」等3通電話），結果如下：
    (1)「11時58分23秒」這通：該通電話中之女聲確為乙○○之
      聲音；而男聲確為戊○○之聲音，為被告乙○○及戊○○
      所自承在案，且經本院合議庭勘驗屬實（本院卷二第48頁
      及背面）。又該通電話係戊○○所有並持用之門號000000
      0000號行動電話，撥打壬○○所有並持用之門號00000000
      00號行動電話，有高雄市政府警察局楠梓分局偵查隊通訊
      監察譯文表及本院勘驗筆錄在卷可參（97年度偵字第1099
      5 卷第61頁、本院卷二第48頁）；而該通電話係由乙○○
      接聽乙節，業經戊○○證述在案（97年度偵字第10995 卷
      第98頁、本院卷一第178 頁），且為乙○○所自承（本院
      卷二第49頁背面）；至於戊○○打該通電話之目的是戊○○要向壬○○買安非他命，而非K 他命，又該通電話是在
      談安非他命的品質，所謂「這拜收的東西甘好（台語）」
      ，是在問安非他命的品質，「多用一點」是指交付的安非
      他命的數量要多一點等情，業經戊○○證述在卷（本院卷
      一第176 背面、178 頁、本院卷二第47頁背面、97年度偵
      字第10995 卷第98頁）。
    (2)「12時43分08秒」這通：該通電話中之A 男為戊○○之聲
      音；而B 女確為乙○○之聲音，為被告乙○○及證人戊○○分別供承在案，至該通電話中之C 男比較像是壬○○的
      聲音，而與庚○○的聲音較不像，業經本院合議庭勘驗在
      案（本院卷三第61頁、61頁背面）。又該通電話係戊○○
      持用之門號0000000000號行動電話，撥打壬○○所有並持
      用之門號0000 000000 號行動電話，有高雄市政府警察局
      楠梓分局偵查隊通訊監察譯文表在卷可參（97年度偵字第
      10995 卷第62頁）；又戊○○撥打上開電話之後，係先由
      乙○○接聽，之後才換由壬○○與戊○○通話，有通訊監
      察錄音譯文在卷可按，並經本院當庭勘驗無誤（本院卷三
      第61頁）；至於戊○○打該通電話之目的是戊○○要買安
      非他命，又上通電話所謂「一」，就是指1 包500 元的安
      非他命，業經戊○○證述在卷（本院卷三第61頁背面、本
      院卷一第176 頁背面）。
    (3)「13時26分33秒」這通：該通電話中之A 男確為壬○○之
      聲音；而B 男確為庚○○之聲音，為被告壬○○及庚○○
      分別供承在案，且經本院合議庭勘驗屬實（本院卷三第62
      頁）。又該通電話係庚○○持用之門號0000000000號行動
      電話，撥打壬○○持用之門號0000000000號行動電話，有
      高雄市政府警察局楠梓分局偵查隊通訊監察譯文表在卷可
      參（97年度偵字第10995 卷第62頁）；又該通電話是庚○○打給壬○○，且係壬○○叫庚○○將安非他命拿至戊○○住處附近的雜貨店交給戊○○的等語，業經壬○○、庚○○於偵查中供承在卷（97年度偵字第10995 卷第137 、
      146 頁），復經戊○○於偵訊中證述：此次我是購買500
      元之安非他命，由庚○○拿到我家樓下的雜貨店交給我，
      我則拿500 元交給庚○○等語明確（97年度偵字第10995
      卷第98頁）。
３、上開「115823」、「124308」、「132633」等3通電話，依
    通話之內容、通話之時間觀之，應係同一次購毒之過程，有
    通訊監察錄音譯文附卷可參（本院卷二第48頁、本院卷三第
    61 ～62頁），復經戊○○於偵訊供證在卷（97年度偵字第
    10995卷第98頁）。
４、至於壬○○辯稱：（提示「124308」、「132633」譯文）該
    通電話是我接聽的，…是我與戊○○合資由我去購得安非他
    命等語（97年度偵字第10995卷第146頁）。然查，戊○○於
    本院審理時證稱：（壬○○問：你記不記得有無在我家或你
    家都說過說我們要合資購買毒品？）之前曾經有說過一次說
    要一起出錢合買安非他命，我記得是在他家講的，但其實那
    次講了之後也沒有合資過，之後等於我都是向壬○○買的等
    語綦詳（本院卷三第60頁）。足證，根本就無戊○○與壬○○合資購買毒品之事，被告壬○○上開所辯，純係臨訟杜撰
    ，委不可採。況庚○○於偵訊中已承稱：（提示「115823
    」、「124308」、「132633」等3通電話譯文，問：戊○○
    稱該次，其撥打電話給乙○○，表示要購買500元之安非他
    命，係由你將毒品送至戊○○樓下之雜貨店交給他，並向其
    收取購毒之500元，有無此事？）有。我…撥打壬○○之門
    號，是因為我不知道戊○○的手機號碼，所以我打電話回去
    ，…我確定該次叫我將安非他命拿去給小朱戊○○的人是壬○○等語明確（97年度偵字第10995卷第137頁），益證，上
    開電話係戊○○向壬○○、庚○○、乙○○購買安非他命無
    誤，絕非合資購買。
５、承上，被告壬○○、庚○○、乙○○確然有上開犯行，應堪
    認定。
六、關於事實一之(六)所示被告壬○○、庚○○、乙○○共同販賣
    安非他命予戊○○之事實：
１、訊據被告壬○○、庚○○、乙○○均否認犯罪。壬○○先辯
    稱：97年3月12日0時5分23秒這確實是乙○○跟我的通話，
    …這段內容是我與小豬相約要一起出錢買安非他命，後來也
    有去買，是由庚○○去買，後來是誰拿給戊○○我不記得，
    這應該都是Ｋ他命而不是安非他命云云（本院一卷182頁）
    ，嗣改稱：這次是不是在談毒品，我則不清楚云云（本院三
    卷64頁）。被告庚○○則辯稱：我真的忘了拿什麼東西給戊○○云云（本院卷三第64頁）。又被告乙○○辯稱：戊○○
    係叫其買保力達B云云。
２、上開事實，業經本院勘驗97年3月11日23 時41分17秒、97年
    3月12日0時3分58秒、97年3月12日0時5分23秒時，97年3月
    12日0時54分28秒時，戊○○持用門號0000000000、0000000
    000號行動電話、壬○○所有門號0000000000號行動電話、
    壬○○持用門號0000000000號行動電話彼此間聯絡之通訊監
    察在案（詳如附表十所示，即偵卷10995卷62頁之「234117
    」、「0003 58」、「000523」、「005428」等4通電話），
    結果如下：
    (1)「97年3月11日23時41分17秒」這通：經查卷內並無此通
      電話錄音，經連絡警方承辦人查詢結果，該通電話可能是
      在警方線上錄音後於轉錄時並未錄到該通電話，有電話紀
      錄1份在卷可查（本院卷三第63頁），故尚難以該通通訊
      監察錄音譯文，作為被告有罪之認定依據，合先敘明。
    (2)「97年3月12日0時3分58秒」這通：此通電話中之女聲確
      為乙○○之聲音；而男聲確為戊○○之聲音，為被告乙○○及戊○○所自承在案，且經本院合議庭勘驗屬實（本院
      卷三第63頁）。又該通電話係戊○○所有並持用之門號00
      00000000 號行動電話，撥打壬○○所有並持用之門號000
      0000000號行動電話，有高雄市政府警察局楠梓分局偵查
      隊通訊監察譯文表及本院勘驗筆錄在卷可參（97年度偵字
      第10995卷第62頁、本院卷三第63頁）；而該通電話係由
      乙○○接聽乙節，業經戊○○證述在案（97年度偵字第
      10995卷第99頁），且為乙○○所自承（本院卷三第63頁
      ）；至於該通電話之通話內容，依上開通訊監察譯文所示
      之戊○○：「現在有東西嗎？」，乙○○：「有啊」，戊○○：「不然跟你…拿1支啦」，乙○○：「好好好。」
      等語，顯係戊○○向乙○○說伊要買500元安非他命無訛
      ，有通訊監察錄音譯文在卷足憑（本院卷三第62頁），並
      經戊○○於審理、偵訊時證述在卷（本院卷一第177頁、
      二卷48頁、三卷64頁，97年度偵字第10995卷第99頁）。
    (3)「97年3月12日0時5分23秒」這通：該通電話中之女聲為
      乙○○之聲音；而男聲確為壬○○之聲音，為被告乙○○
      及壬○○分別供承在案（本院卷三第63頁）。又該通電話
      係乙○○以壬○○之門號0000000000號行動電話打出，撥
      打門號0000000000號行動電話而由壬○○接聽，有高雄市
      政府警察局楠梓分局偵查隊通訊監察譯文表及上開通訊監
      察錄音譯文在卷可參（97年度偵字第10995卷第62頁、本
      院卷三第63頁）。而該通電話係由乙○○告知壬○○：「
      小朱要1支喔」等語，有通訊監察錄音譯文在卷足憑（本
      院卷三第63頁），足證，上開電話顯係戊○○因打電話給
      壬○○而由乙○○接聽，戊○○向乙○○表示要買500元
      安非他命後，乙○○將上情通知壬○○無訛，有通訊監察
      錄音譯文在卷足憑（本院卷三第63頁）。
    (4)「97年3月12日0時54分28秒」這通：該通電話中之A男確
      為戊○○之聲音；而B男確為壬○○之聲音，為被告壬○○及證人戊○○分別供承在案，且經本院合議庭勘驗屬實
      （本院卷三第63頁）。又該通電話係壬○○持用之門號00
      00000000 號行動電話，撥打戊○○所持用之門號0000000
      000號行動電話，有高雄市政府警察局楠梓分局偵查隊通
      訊監察譯文表在卷可參（97年度偵字第10995卷第62頁）
      。又此通譯文中戊○○雖有稱「我的東西你記得拿回家」
      ，但此係指其將個人之隨身硬碟交給庚○○，其叫壬○○
      帶回去的東西是指硬碟（本院三卷64頁），而在此句話之
      前，另有稱「瑞仔有拿給我」，故難因「我的東西你記得
      拿回家」此句話，即認戊○○係打電話欲與被告合資購毒
      。
３、戊○○雖於偵查中證稱：後來是乙○○拿安非他命到我家2
    樓門口給我等語（97年度偵字第10995卷第99頁），然依上
    開通訊監察錄音譯文內容，戊○○於該通電話中有向壬○○
    說：「瑞仔有拿給我」、「瑞仔…東西…已經到手了啦。」
    等語，有通訊監察錄音譯文在卷可參（本院卷三第63頁），
    可知，本次戊○○向壬○○購買安非他命應係由「瑞仔」出
    面交付，且「瑞仔」已將安非他命交付與戊○○無疑。至於
    上開電話所稱之「瑞仔」是指被告庚○○無誤，業經證人戊○○證述在卷（本院卷三第63頁背面）；又壬○○於本院開
    庭時復供稱：一般我在講「瑞仔」是指庚○○，我的朋友裡
    面沒有其他人叫「瑞仔」等語（本院卷三第64頁），從而，
    戊○○本次購毒，確係庚○○出面交付安非他命無訛，且庚○○業已將安非他命交付與戊○○無疑。至庚○○雖辯稱：
    我真的忘了拿什麼東西給戊○○云云（本院卷三第64頁），
    應係卸責之詞，委不可採。
４、又上開「000358」、「000523」、「005428」等通電話，依
    前揭之通話內容、及通話時間觀之，應係同一次購毒之過程
    ，有通訊監察錄音譯文附卷可參（本院卷三第62～63頁），
    復經戊○○於本院審理時供證在卷（本院卷一第177頁）。
    至於壬○○辯稱：97年3月12日0時5分23秒這確實是乙○○
    跟我的通話，…這段內容是我與小豬相約要一起出錢買安非
    他命，後來也有去買，是由庚○○去買，後來是誰拿給戊○○我不記得，這應該都是Ｋ他命而不是安非他命云云（本院
    卷一第182頁）。然如前述，戊○○確有施用甲基安非他命
    ，但其並未與被告三人合資購買毒品。戊○○於本院審理時
    證稱：（壬○○問：你記不記得有無在我家或你家都說過說
    我們要合資購買毒品？）之前曾經有說過一次說要一起出錢
    合買安非他命，我記得是在他家講的，但其實那次講了之後
    也沒有合資過，之後等於我都是向壬○○買的等語綦詳（本
    院卷三第60頁）。足證，縱使壬○○曾向戊○○說過說要一
    起出錢合買安非他命等語，然而，根本就無戊○○與壬○○
    合資購買毒品之事，事實上戊○○向壬○○所取得之安非他
    命都是用買的無疑。又證人戊○○復證稱：我在起訴書附表
    編號3、4、5、6這四次用電話向被告買的毒品應該是安非他
    命，又Ｋ他命與安非他命在外型、吸用感覺上有明顯差異，
    我分得出來等語（本院卷二第47、48頁）；又證稱：安非他
    命我是會用「1支」當代號，Ｋ他命不會用「1支」當代號，
    Ｋ他命基本上是用「1件」當代號，這通電話應該是在買安
    非他命等語明確（本院卷三第64頁），益證，戊○○所買之
    毒品確係安非他命，而非Ｋ他命無誤。準此，被告壬○○上
    開所辯，均不可採。再則，戊○○並已證稱：「（庚○○問
    ：我真得忘了拿什麼東西給他，我要問證人，是否能夠確定
    我是拿毒品給他？）應該是毒品，因為我不可能無緣無故三
    更半夜打電話給壬○○叫他拿東西給我」等語（本院三卷64
    頁），再綜觀附表十所示之譯文，戊○○與柳麗寶聯絡後，
    柳麗寶旋即轉知蔡男，最後再由庚○○出面交付，益證戊○○絕非向乙○○買保力達B。綜上所述，上開電話係戊○○
    向壬○○、庚○○、乙○○購買安非他命無誤。
５、承上，被告壬○○、庚○○、乙○○確然有上開犯行，應堪
    認定。
七、關於事實一之(七)所示被告壬○○、庚○○共同販賣安非他命
    予甲○○之事實：
１、訊據被告壬○○坦承附表十一所示之譯文，確係其與甲○○
    間通話內容，惟辯稱：是綽號「秀美」之人要向甲○○拿安
    非他命，所以甲○○就來找我（拿）云云；另被告黃俊男則
    辯稱：是壬○○叫其拿安非他命給甲○○，其雖有安非他命
    拿給甲○○，但沒有收到錢云云（本院卷三第52頁、53頁）
２、上開事實業據證人甲○○到庭證稱：（三月六日這次依照第
    二通電話204407這通電話，你叫瑞仔下來是什麼意思？對方
    是否真的有下來？對方下來之後，你是拿到毒品後就直接離
    去，還是你跟他上樓並在樓上一起施用毒品？）就是請對方
    下來，瑞仔就是庚○○，庚○○的確有下來，下來後他交付
    安非他命給我之後，我沒有在那裡跟他一起吸，我就直接離
    去了，他下來的時候我就當場把五百元交給他。（你們是合
    資購買嗎？）不是，我是把錢給他，庚○○…，東西馬上就
    拿給我。（當天庚○○是下樓之後再又上樓嗎？）沒有。我
    們見到面，我錢給他他就把毒品給我了。（在這二通電話之
    前，你有先跟庚○○講好說三月六日這次你要跟他一起出錢
    再由他出面去買，並講好雙方出錢的比例？）沒有。他交給
    我的毒品，究竟是以多少錢購入的，我不知道。（三月六日
    第二通電話，是壬○○接的電話嗎？）是的，應該是他接的
    ，並且由他叫庚○○下來，庚○○好像沒有把電話接過去聽
    。（該通電話裡面所謂要處理小品是什麼意思？）我印象中
    是跟壬○○講的。（為何講這樣子壬○○可以知道你要買毒
    品？）我就這樣子跟他講，去了以後庚○○就拿毒品下來等
    語綦詳（本院卷二第90頁及背面）。又依卷附檢驗報告及甲○○之前科紀錄表所示（本院一卷188頁、二卷66至70頁）
    ，甲○○確有施用甲基安非他命，故其所言尚非無據。足證
    ，甲○○該次購買甲基安非他命，接聽電話之人係壬○○，
    而交付甲基安非他命之人係庚○○無誤。
３、本院勘驗甲○○於97年3 月6 日晚上8 時39分01秒及8 時44
    分07秒，以門號0000000000號行動電話與壬○○所有並持用
    之門號0000000000號行動電話聯絡之通訊監察內容結果（即
    偵卷10995 卷60頁的「203901」、「204407」2 通電話）：
    甲○○供承該2 通電話中之女聲確為伊之聲音；而被告壬○○復自承該2 通電話中之男聲確為其本人聲音無訛（本院卷
    三第51頁背面）。又該2 通電話之目的是甲○○要向壬○○
    購買安非他命，業經證人甲○○到庭證述明確（本院卷三第
    51頁背面），且電話中所稱「瑞仔」，是指被告庚○○無誤
    ，又該2 通電話後庚○○真的有交付安非他命給甲○○等情
    ，亦經證人甲○○結證在卷（本院卷三第51～52頁），復為
    被告壬○○、庚○○供承在案（本院卷三第52頁及背面）。
    被告壬○○雖辯稱：是綽號「秀美」之人要向甲○○拿安非
    他命，所以甲○○就來找我（拿）云云（本院卷三第52 頁
    ）。惟該次購買安非他命是甲○○向「秀美」借錢買毒品，
    並不是甲○○要賣毒品給「秀美」，也不是甲○○與壬○○
    共同賣毒品給「秀美」一節，業經甲○○證述明確（本院卷
    三第52頁背面）；況依甲○○與壬○○上開「203901」對話
    內容觀之：當壬○○聽到甲○○此次要買的量僅400 元時，
    回了一聲「幹」字，顯然深表不滿，若壬○○本身不是賣家
    ，而僅是甲○○向其調借安非他命之人，應不致於有此不滿
    情緒，足證，壬○○係真正的賣家無疑。
４、至於本次甲○○所購安非他命之價款應是400 元，而非500
    元一節，業經甲○○證述明確，並有上開通訊監察錄音譯文
    在卷可按，足徵，甲○○上開於本院98年1 月16日之證述關
    於金額500 元之部分（即本院卷二第90頁），應係記憶有誤
    所致，然尚不影響其證詞其他部分之可信度，附此說明。
５、承上，被告壬○○、庚○○確然有上開犯行，應堪認定。
八、關於事實一之(八)所示被告庚○○販賣安非他命予甲○○之事
    實：
１、訊據被告庚○○大品否認犯罪，辯稱：已忘記，沒印象云云
    （本院二卷92頁）
２、上開事實業據證人甲○○到庭證稱：（三月七日這通簡訊【
    10995 號卷第60頁】000729、001021這二通簡訊，你究竟是
    跟誰拿到毒品？）庚○○交給我的。這次拿到毒品之後，我
    沒有上去跟他一起吸食，我拿到之後就走了。（壬○○在這
    次毒品的交付過程中，究竟有無回電給你，或是有無出面？
    ）都沒有。（上開二通你撥出去及回給你的簡訊，究竟是由
    誰接到這個電話及由誰撥打給你？）不知道。（在這二通簡
    訊之後，或是中間，你有無接到壬○○打電話給你？）沒有
    。我也沒有用電話直接跟壬○○通話。（三月七日這次交付
    毒品給你時，庚○○有無提到壬○○？）沒有。（這次你交
    錢給庚○○嗎？）是。（你交錢給庚○○時，庚○○有無說
    要把錢交給壬○○，或是說毒品是壬○○請他轉交的？）都
    沒有。（所以接到這二通簡訊的人究竟是壬○○、或是庚○○或是其他人，你是否能夠肯定？）不能肯定。…我這次真
    的有拿到毒品安非他命，的確是庚○○拿到壬○○他家樓下
    來給我的，這次拿毒品除了這二通簡訊之外，沒有再另外直
    接用電話交談，我在偵查中所謂壬○○接電話，是我想說打
    過去，應該都是壬○○接手機，壬○○應該會看，並不是指
    說壬○○有直接通電話交談。（這次到場的時候，毒品的量
    與價格如何確定？）庚○○就直接拿毒品下來，並且直接將
    壹包毒品給我，（他有無問你錢呢？或是你有無主動跟他講
    說你沒錢，錢欠著？抑或是雙方都沒有談到錢的問題，甚至
    完全沒有交談，你拿了毒品就走了？）他毒品給我的時候，
    我有明確的跟他講說先欠著。（他有沒有說要先問壬○○或
    是說要欠多久？）沒有。（庚○○或你有無說這包毒品應該
    是值多少錢？）我是跟他講說我欠壹支小的，其實我們瞭解
    小的就是五百元，所以並沒有具體的講到多少錢。（後來你
    真的有將五百元還給他嗎？還的時候壬○○有無在場？）我
    的確有把五百元還給庚○○，給的時候壬○○不在場，但他
    有無把五百元交給壬○○我不清楚等語綦詳（本院卷二第90
    頁背面～92頁、97年度偵字第10995 卷第90頁）。且被告庚○○對於曾在97年3 月7 日交付安非他命給甲○○一節，亦
    不爭執（本院卷一第132 頁背面）。足證，甲○○該次購買
    安非他命，接收其所傳手機簡訊之人及回傳簡訊之人雖不確
    定係何人，惟嗣後交付安非他命與甲○○之人確係庚○○無
    誤，且甲○○所購之價金為500 元，該500 元於庚○○交付
    安非他命當時甲○○先行積欠，但嗣後甲○○業將該500 元
    還給庚○○無訛。
３、此外，如前述甲○○確有施用甲基安非他命，且尚有甲○○
    持用之門號0000000000號行動電話與壬○○所有並持用之門
    號0000000000號行動電話於97年3 月7 日0 時7 分29秒及0
    時10分21秒所傳手機簡訊之通訊監察譯文（即偵卷10995 卷
    60 頁 的「000729」、「001021」2 通簡訊，詳如附表十二
    所示）在卷可供憑參。
４、承上，被告庚○○上開犯行，洵堪認定。
九、按我國查緝毒品甲基安非他命之施用或販賣一向執法甚嚴，
    販賣甲基安非他命既經政府懸為禁令、嚴加取締，且甲基安
    非他命物稀價昂，取得不易，苟無利可圖，應無甘冒被查緝
    法辦判處重刑之危險，平白無端從事甲基安非他命買賣之工
    作，是其販入之價格必較其出售之價格為低，而有從中賺取
    買賣差價牟利之意圖及事實，應屬合理之認定。又販賣甲基
    安非他命既係違法行為，當非可公然為之，亦無公定價格，
    且容易分裝、稀釋以增減份量，而每次買賣之價量，可能隨
    時依雙方關係深淺、資力、需求量及對行情之認知、來源是
    否充裕、查緝是否嚴謹、購買者被查獲時供述購買對象之可
    能風險之評估等情形，而異其標準，非可一概而論；而買受
    毒品之人通常亦無法探知販毒者賺取利潤幾何，是販賣毒品
    之利得，除被告坦承犯行或價量俱臻明確外，委難察得實情
    ，職是之故，縱未確切查得販賣利得，但除別有確切事證，
    足認係按同一價格轉讓確未牟利者外，尚難執此認非法販賣
    之事證有所不足，致知過坦承者難辭重典，飾詞否認者反得
    逞僥倖，而失情理之平。故本件證人既已明確指認向被告購
    買毒品，顯見事實一所示之各次行為，被告具有營利之意圖
    甚明。
參、論罪、科刑部分
一、按武士刀係槍砲彈藥刀械管制條例第4 條第1 項第3 款所規
    範之刀械，是核被告壬○○所為犯罪事實二之犯行，係犯槍
    砲彈藥刀械管制條例第14條第3 項之未經許可持有刀械罪。
    又按甲基安非他命係分屬毒品危害防制條例第2 條第2 項第
    2 款規定之第二級毒品，依法不得非法持有、施用、販賣。
    故核被告壬○○所為犯罪事實一之(一)、(二)、(三)、(四)、(五)、(六)
    、(七)之犯行；被告庚○○所為犯罪事實一之(五)、(六)、(七)、(八)
    之犯行；被告乙○○所為犯罪事實一之(三)、(五)、(六)之犯行，
    均係犯毒品危害防制條例第4 條第2 項之販賣第二級毒品罪
    。被告壬○○、庚○○、乙○○上開販賣甲基安非他命前持
    有該等甲基安非他命之低度行為，應為其後販賣之高度行為
    所吸收，均不另論罪。被告壬○○、庚○○、乙○○就上開
    犯罪事實一所示之各次販賣二級毒品行為，如附表四所示共
    同參與之部分，有犯意聯絡及行為分擔，均應以共同正犯。
    又被告壬○○所犯前開8 罪、被告庚○○所犯前開4 罪及被
    告乙○○所犯前開3 罪間，均犯意各別，行為互殊，應予分
    論併罰。被告庚○○有如上事實欄所述之前科事實，此有臺
    灣高等法院被告前案紀錄表1 份在卷可稽，其受有期徒刑執
    行完畢後，5 年以內故意再犯上開4 件有期徒刑以上之罪，
    均為累犯，均應依刑法第47條第1 項之規定加重其刑。又被
    告壬○○、庚○○、乙○○就上開事實一之犯行，所販賣之
    第二級毒品甲基安非他命均未經扣案，均不知其重量，惟由
    其販售價金推之，重量尚屬有限，又其販售之對象又僅丁○○（及辛○○）、戊○○、甲○○等數人，散播毒品之範圍
    有限，如均分次量處最低法定刑度之7 年有期徒刑，猶屬過
    重，客觀上足以引起一般人之同情，爰均依刑法第59條之規
    定酌減其刑，就庚○○之部分並依刑法第71條第1 項先加重
    後減輕之。爰審酌被告壬○○、庚○○、乙○○不思以正途
    謀生，為圖得一己之私利，明知毒品危害人體健康，竟無視
    於國家防制毒品危害之禁令，擅自多次販賣毒品，此等行為
    非僅致他人或自己之生命、身體受其侵害，並侵及社會、國
    家之法益，自應予以非難，並斟酌被告三人犯後雖自承部分
    事實，但猶否認犯行，藉詞狡飾，及其販賣毒品之種類、數
    量、次數、手段、方式，暨被告三人於販毒過程中之分工情
    形等一切情狀，各量處如主文所示之刑，暨定其應執行之刑
    ，以示懲儆。又關於被告壬○○另犯未經許可持有刀械罪部
    分，復審酌其坦承犯行及其犯罪之動機、目的、方法等一切
    情節，量處如主文所示之刑，並諭知易科罰金之折算標準，
    復與前揭販賣毒品部分之宣告刑合併定其應執行之刑，併此
    敘明。
二、沒收部分：
１、販毒部分：至0000000000、0000000000、0000000000號門號
    行動電話，均為供被告販賣毒品所用之物（各次販毒時所用
    之電話，分別如附表五至十二所示，已詳如前述），又0000
    000000之申辦人為壬○○、0000000000之申辦人為庚○○（
    參本院二卷6 、13頁），堪信各該話機分別為被告壬○○、
    庚○○所有；至於0000000000申辦名義人雖為張呈輝，但申
    辦時所留住址確與壬○○同址（參本院二卷6 頁），且被告
    壬○○亦稱該手機係其所有，故堪信壬○○為實際之所有權
    人。從而，扣案之0000000000、0000000000手機，固應依毒
    品危害防制條例第19條第1 項規定宣告沒收。該未扣案之00
    00000000手機，亦應依毒品危害防制條例第19條第1 項規定
    宣告連帶沒收，如全部或一部不能沒收時，則以財產抵償之
    （詳如附表一至三所示）。至如附表四所示各次販賣毒品所
    得之金額，雖未扣案，仍應依同條例第19條第1 項之規定宣
    告連帶沒收或沒收，如全部或一部不能沒收時，則以渠等財
    產抵償之（詳如附表一至三所示）。
２、持有刀械部分：另扣案之武士刀2 把，係屬違禁物，爰依刑
    法第38條第1 項第1 款宣告沒收，附此敘明。
丙、無罪部分
壹、公訴意旨另以：被告壬○○、庚○○與乙○○，三人明知甲
    基安非他命係毒品危害防制條例第2 條第2 項第2 款所列之
    第二級毒品，不得販賣，竟共同基於販賣甲基安非他命之犯
    意聯絡，分別由起訴書附表所示之出面販毒者，於起訴書附
    表所載之時、地，以起訴書附表所示之交易方式，販賣甲基
    安非他命予起訴書附表所載之購毒者。因認除上開被告壬○○、庚○○、乙○○有罪之認定外，其餘無論有無參與起訴
    書附表所列之犯行，均犯毒品危害防制條例第4 條第1 項之
    販賣第一級毒品罪嫌。
貳、按犯罪事實應依證據認定之，無證據不得認定犯罪事實；又
    不能證明被告犯罪者，應諭知無罪之判決，刑事訴訟法第15
    4 條第2 項、第301 條第1 項分別定有明文。次按，認定犯
    罪事實所憑之證據，雖不以直接證據為限，間接證據亦包括
    在內，然而無論直接證據或間接證據，其為訴訟上之證明，
    須於通常一般之人均不致有所懷疑，而得確信其為真實之程
    度者，始得據為有罪之認定，倘其證明尚未達到此一程度，
    而有合理之懷疑存在，無從使事實審法院得有罪之確信時，
    即應為被告無罪之判決（最高法院76年台上字第4986號判例
    參照）。又按刑事訴訟法第161 條已於91年2 月8 日修正公
    布，其第1 項規定：檢察官就被告犯罪事實，應負舉證責任
    ，並指出證明之方法。因此，檢察官對於起訴之犯罪事實，
    應負提出證據及說服之實質舉證責任。倘其所提出之證據，
    不足為被告有罪之積極證明，或其指出證明之方法，無從說
    服法院以形成被告有罪之心證，基於無罪推定之原則，自應
    為被告無罪判決之諭知（最高法院92年台上字第128 號判例
    意旨參照）。
參、本件公訴人認被告壬○○、庚○○、乙○○除上開有罪之認
    定外，均另犯有其餘起訴書附表所列之販賣第二級毒品之犯
    行。無非係以被告壬○○、庚○○、乙○○於警、偵訊中所
    為供述，證人丁○○、辛○○、戊○○、甲○○等人於警、
    偵時之證述，及通訊監察錄音譯文等，資為論罪依據。
肆、訊據被告壬○○、庚○○、乙○○均堅詞否認除上開有罪之
    認定外，另犯有其餘起訴書附表所列之販賣第二級毒品之犯
    行，均辯稱：並無參與下列販賣第二級毒品之犯行等語。經
    查：
一、關於起訴書附表編號一所示之事實（即本判決事實一之(一)部
    分）：
１、證人丁○○於偵訊中證稱：當次我是與辛○○一人各出250
    元，合資購買500元安非他命，當天是在壬○○家後門，由
    庚○○將安非他命交給我，…至於與我對話之人不確定是壬○○或庚○○，因為他們聲音很相近等語（97年度偵字第
    10995卷第1189頁）。證人辛○○復證稱：我與丁○○合資
    購買安非他命只有這一次，丁○○告訴我說這次是向庚○○
    購得毒品的等語（97年度偵字第10995卷第121、122頁）；
    又本次購毒之通訊監察錄音譯文中（即「204149」）經員警
    註記：背景聲音有壬○○問乙○○台哥大門號等語（97年度
    偵字第10995卷第55頁），故檢察官因認被告庚○○、乙○○亦涉犯本次販賣第二級毒品之犯行。
２、然則，本次販毒相關之97年度偵字第10995卷第55頁之「
    200758」、「201622」、「204149」、「205434」等4通電
    話經本院當庭勘驗結果，A男的聲音確與壬○○相像，而被
    告壬○○復自承A男確為伊無誤，並供稱B男係丁○○無誤，
    該錄音中並無被告庚○○或乙○○之聲音，有勘驗筆錄在卷
    可稽；且被告壬○○於偵查中復供證：97年2月18日晚上之4
    通電話都是我與丁○○的對話等語，有偵訊筆錄在卷可按（
    97年度偵字第1099 5卷第147頁）；另「204149」這通經評
    議結果，雖然感覺很像是A在問旁邊的人，但因為沒有聽到
    有人回答，所以並無偵10995號卷第55頁譯文所載乙○○的
    聲音，所以無法判斷究竟Ａ是在問誰，亦有勘驗筆錄在卷可
    考（本院98年4月7日筆錄第5頁）。壬○○於本院審理時復
    供稱：這次是伊帶丁○○去向「哥仔」購毒，庚○○及乙○○都沒有去等語（本院98年4月7日筆錄第9、10頁）。從而
    ，依上開通訊監察錄音譯文，實無以證明被告庚○○、乙○○有接聽上開電話，或於壬○○接聽上開電話時有在旁共同
    參與之情形。
３、再者，依上開通訊監察錄音譯文所示，丁○○當天係與壬○○相約在壬○○之住處交付安非他命，已如前述，而丁○○
    抵達該處後復對壬○○表示：我上去、我上去等語（本院98
    年4月7日筆錄第7頁），故知當天丁○○抵達壬○○住處後
    應有親自上樓，應可認定。職是，丁○○當天既已親自上樓
    與壬○○見面，衡情，應無由庚○○另行交付安非他命與丁○○之必要。準此，本次丁○○購毒應係由壬○○親自交付
    安非他命與丁○○無疑（請參本判決一之(三)），故足認丁○○及辛○○之上開證述，與事實不符，不可採信。
４、此外，壬○○就本次販毒究被告庚○○、乙○○有無涉案乙
    節，以涉及其個人犯罪為由拒絕作證（本院98年4月7日筆錄
    第16頁），承上，依上開卷內資料尚不足以證明被告庚○○
    、乙○○有本次共同販賣第二級毒品安非他命之犯行，自應
    為無罪之諭知。
二、關於起訴書附表編號二所示之事實（即本判決事實一之(二)部
    分）：
１、證人丁○○於警詢中證稱：97年2月21日當天是我打壬○○
    電話，由壬○○接聽，購得500元安非他命，由庚○○在壬○○家後門交付毒品給我等語（97年度偵字第10995卷第38
    頁）。又被告庚○○於偵查復供承：97年2月21日這4通電話
    不是我接的，…我有在壬○○住處後門交毒品安非他命給丁○○，並向他收500元，係因壬○○在其住處拜託我拿安非
    他命下去交給丁○○的等語（97年度偵字第10995卷第137頁
    ）。
２、然則，本次販毒相關之97年度偵字第10995卷第56頁之「
    184125」、「185025」、「185401」、「185754」等4通電
    話經本院當庭勘驗結果，A男的聲音確與壬○○相像，而被
    告壬○○復自承A男確為伊無誤，並供稱B男係丁○○無誤，
    該錄音中並無被告庚○○或乙○○之聲音，有勘驗筆錄在卷
    可稽；且被告壬○○於偵查中復供證：97年2月21日晚上之4
    通電話都是我接聽的等語，有偵訊筆錄在卷可按（97年度偵
    字第1099 5卷第147頁）。從而，依上開通訊監察錄音譯文
    ，實無以證明被告庚○○、乙○○有接聽上開電話，或於壬○○接聽上開電話時有在旁共同參與之情形。
３、再者，依上開通訊監察錄音譯文所示，丁○○當天係與壬○○相約在壬○○之住處交付安非他命，已如前述，而丁○○
    抵達該處後壬○○有向其表示：你上來…你先上來好了等語
    （本院98年4月7日筆錄第16頁），故知當天丁○○抵達壬○○住處後應有親自上樓，應可認定。職是，丁○○當天既已
    親自上樓與壬○○見面，衡情，應無由庚○○另行交付安非
    他命與丁○○之必要。況且，當天丁○○原本是要購買「細
    漢仔」即500元之安非他命，後來又改變主意說要買「大漢
    仔」即1000元之安非他命，有上開通訊監察錄音譯文附卷可
    參（本院98年4月7日筆錄第10、13～14頁），並經壬○○於
    偵查中供證在卷（97年度偵字第10995卷第147頁），此與上
    開丁○○之證述及庚○○之供述，均稱當天交付的是500元
    之安非他命乙節，並不相牟。準此，本次丁○○購毒應係由
    壬○○親自交付安非他命與丁○○無疑（請參本判決二之(三)
    ），故足認丁○○及庚○○之前揭所供，與事實不符，不可
    採信。
４、此外，壬○○就本次販毒究被告庚○○、乙○○有無涉案乙
    節，以涉及其個人犯罪為由拒絕作證（本院98年4月7日筆錄
    第16頁），承上，依上開卷內資料尚不足以證明被告庚○○
    、乙○○有本次共同販賣第二級毒品安非他命之犯行，自應
    為無罪之諭知。
三、關於起訴書附表編號三所示之事實（即本判決事實一之(三)部
    分）：
１、證人戊○○於偵查中先證稱：97年3月2日這次是由庚○○在
    壬○○住處樓下將安非他命拿給我，我則交給庚○○500 元
    等語；後又改稱：經我當庭回想確認無誤後，…該次是乙○○將我購買之500元安非他命送至我家樓下交給我等語（97
    年度偵字第10995卷第98頁）。被告庚○○於偵查中則供述
    ：97年3月2日這次我有送安非他命到壬○○住處樓下交給戊○○，並向其收取購買毒品價金500元等語；後稱：我沒有
    印象了，大概有吧（97年度偵字第10995卷第136頁）。
２、然則，本次販毒相關之97年度偵字第10995卷第59頁之「
    082526」、「083002」、「083115」、「090353」等4通電
    話（詳如附表七所示），經本院當庭勘驗結果，係被告壬○○、乙○○及證人戊○○的聲音，此為壬○○、乙○○及戊○○分別供承在案，其中並無被告庚○○之聲音，並經本院
    分別勘驗屬實，有勘驗筆錄在卷可供參照（本院卷二第146
    頁、本院卷三第55～58頁）。且依前揭通訊監察錄音譯文「
    083115」中乙○○有問壬○○是戊○○自己要來拿，還是伊
    拿過去給戊○○？最後乙○○自己說還是伊自己拿去好了等
    語；又在通訊監察錄音譯文「090353」中乙○○告知壬○○
    說「小豬」（戊○○）的錢伊尚未跟他收，壬○○回答說我
    知道等語，有通訊監察錄音譯文在卷可按，復經本院當庭勘
    驗無誤（本院卷三第57頁背面、本院卷二第146頁）。可知
    本次戊○○購買安非他命，應係由乙○○至戊○○住家樓下
    交付無疑（請參本判決三之(三)），從而，證人戊○○及被告
    庚○○所為不利於庚○○之供述，尚不足以證明被告庚○○
    有本次共同販賣第二級毒品安非他命之犯行，自應為無罪之
    諭知。
四、關於起訴書附表編號四所示之事實（即本判決事實一之(四)部
    分）：
１、本次販毒相關之97年度偵字第10995卷第60頁之「093341」
    電話經本院當庭勘驗結果，係被告壬○○及證人戊○○的聲
    音，此為壬○○及戊○○分別供承在案，其中並無被告庚○○及乙○○之聲音，並經本院分別勘驗屬實，有勘驗筆錄在
    卷可供參照（本院卷三第58～59頁）。依上開通訊監察錄音
    譯文（詳如附件八所示），實無以證明被告庚○○、乙○○
    有接聽上開電話，或於壬○○接聽上開電話時有在旁共同參
    與之情形。又該通電話是戊○○打給壬○○，並由壬○○接
    聽，戊○○打電話之目的是要向壬○○買500元之安非他命
    ，且是戊○○到壬○○住處2樓向壬○○購得500元之安非他
    命，並交付500元予壬○○等情，業經證人戊○○於偵、審
    中供證明確在卷（97年度偵字第10995卷第98頁、本院一卷
    第176、178 頁）
２、承上，依上開卷內資料尚不足以證明被告庚○○、乙○○有
    本次共同販賣第二級毒品安非他命之犯行，自應為無罪之諭
    知。
五、關於起訴書附表編號七所示之事實（即本判決事實一之(七)部
    分）：
１、本次販毒相關之97年度偵字第10995 卷第60頁之「203901」
    、「204407」等2 通電話經本院當庭勘驗結果（內容詳如附
    表十一所示），係被告壬○○及證人甲○○的聲音，此為壬○○及甲○○分別供承在案，並經本院分別勘驗屬實，有勘
    驗筆錄在卷可供參照（本院卷三第58～59頁）。又該2 通電
    話之目的是甲○○要向壬○○購買安非他命，業經證人甲○○到庭證述明確（本院卷三第51頁背面），且電話中所稱「
    瑞仔」，是指被告庚○○無誤，又該2 通電話是壬○○接的
    ，而在該2 通電話之後，庚○○確實有拿安非他命交付給甲○○等情，亦經證人甲○○結證在卷（本院卷三第51～52頁
    ），復為被告壬○○、庚○○供承在案（本院卷三第52頁及
    背面）。然依上開通訊監察錄音譯文，實無以證明被告乙○○有接聽上開電話，或於壬○○接聽上開電話時有在旁共同
    參與之情形。又本次甲○○購買安非他命之過程中，並未與
    乙○○接洽，且交毒品、交錢的過程中乙○○都不在場等情
    ，業經證人甲○○於本院審理中供證明確在卷（本院一卷第
    132 頁、本院卷二第92頁）。
２、承上，依上開卷內資料尚不足以證明被告乙○○有本次共同
    販賣第二級毒品安非他命之犯行，自應為無罪之諭知。
六、關於起訴書附表編號八所示之事實（即本判決事實一之(八)部
    分）：
１、證人甲○○於偵查中雖證稱：97年3 月7 日凌晨，我以電話
    撥打壬○○電話，壬○○接的電話，我向他購買500 元之安
    非他命等由（97年度偵字第10995 卷第89頁）。又被告壬○○亦自承本次販毒相關之97年度偵字第10995 卷第60頁之「
    000729」、「001021」等2 通電話簡訊係伊收、發的無誤（
    97年度偵字第10995 卷第145 頁）。然則，甲○○本次購買
    安非他命係以發、收手機簡訊之方式為之，且該2 通簡訊之
    後，係庚○○交付毒品給甲○○，且交付毒品之過程中壬○○並未回電或出面，而上開簡訊係由何人所收、發，甲○○
    並不知情；而在庚○○交付毒品之過程中，庚○○亦未說毒
    品的錢要交給壬○○，或說毒品是壬○○轉交的；又甲○○
    在偵查中所謂壬○○接電話，是想說打電話過去，應該都是
    壬○○接手機，壬○○應該會看，並不是指說壬○○有直接
    通電話交談；且甲○○本次購買安非他命之500 元的確有在
    事後把500 元還給庚○○，但給的時候壬○○不在場；又甲○○當天到達壬○○住處2 樓時，庚○○已經在該2 樓之房
    門口等伊等情，業經證人甲○○到庭證述明確在卷（本院卷
    二第90頁背面～92頁、本院卷一第131 頁背面）。而壬○○
    所持用之門號0000000000號行動電話1 支，依卷內資料所示
    ，尚非專供伊個人使用，確有他人使用該行動電話之情形，
    從而，甲○○本次購買安非他命，接收其所傳手機簡訊之人
    及回傳簡訊之人尚難僅憑壬○○及甲○○前揭所為不利於壬○○之供述，即確定係壬○○所為無誤，其中尚有合理之懷
    疑，本院尚難從中獲得壬○○有罪之確信。
２、又本次甲○○購買安非他命之過程中，並未與乙○○接洽，
    且交毒品、交錢的過程中乙○○都不在場等情，業經證人甲○○於本院審理中供證明確在卷（本院一卷第132 頁、本院
    卷二第92頁），且附表十二所示之簡訊內容，亦未提到乙○○。
３、承上，依上開卷內資料尚不足以證明被告壬○○、乙○○有
    本次共同販賣第二級毒品安非他命之犯行，自應為無罪之諭
    知。
據上論斷，應依刑事訴訟法第299 條第1 項前段，毒品危害防制
條例第4 條第2 項、第19條第1 項，槍砲彈藥刀械管制條例第14
條第3 項，刑法第11條、第28條、第47條第1 項、第59條、第51
條第5 款、第38條第1 項第1 款，判決如主文。
本案經檢察官丙○○到庭執行職務。
中    華    民    國    98    年    5     月    19    日
                    刑事第四庭  審判長法  官  洪碩垣
                                      法  官  葉文博
                                      法  官  張  震
以上正本證明與原本無異。
如不服本判決應於收受本判決後10日內向本院提出上訴書狀，並
應敘述具體理由，如未敘述上訴理由者，應於上訴期間屆滿後20
日內補提理由書狀於本院（均須按他造當事人之人數附繕本）「
切勿逕送上級法院」。
中    華    民    國    98    年    5     月    22    日
                                      書記官  鄒秀珍
附錄本判決論罪科刑之全部法條：
毒品危害防制條例第4 條第2項
製造、運輸、販賣第二級毒品者，處無期徒刑或7 年以上有期徒
刑，得併科新臺幣7 百萬元以下罰金。
槍砲彈藥刀械管制條例第14條第3項
未經許可，持有或意圖販賣而陳列刀械者，處 1 年以下有期徒
刑、拘役或新台幣 50 萬元以下罰金。
┌─────────────────────────────────┐
│附表一：被告壬○○所犯各罪宣告刑一覽表                            │
├──┬───────────────────────┬──────┤
│編號│           被告壬○○宣告刑之主文             │相關犯罪事實│
├──┼───────────────────────┼──────┤
│    │壬○○販賣第二級毒品，處有期徒刑參年捌月。扣案│犯罪事實一之│
│ (一) │門號0000000000行動電話（含SIM 卡）壹支，沒收。│(一)          │
│    │未扣案販賣毒品所得新臺幣伍佰元，沒收之，如全部│            │
│    │或一部不能沒收時，以其財產抵償之。            │            │
├──┼───────────────────────┼──────┤
│    │壬○○販賣第二級毒品，處有期徒刑參年捌月。扣案│犯罪事實一之│
│ (二) │門號0000000000行動電話（含SIM 卡）壹支，沒收。│(二)          │
│    │未扣案販賣毒品所得新臺幣壹仟元，沒收之，如全部│            │
│    │或一部不能沒收時，以其財產抵償之。            │            │
├──┼───────────────────────┼──────┤
│    │壬○○共同販賣第二級毒品，處有期徒刑參年捌月。│犯罪事實一之│
│ (三) │扣案門號0000000000、0000000000號行動電話（均含│(三)          │
│    │SIM 卡）各壹支，均沒收。未扣案與乙○○共同販賣│            │
│    │毒品所得新臺幣伍佰元，連帶沒收，如全部或一部不│            │
│    │能沒收時，以其與乙○○之財產連帶抵償之。      │            │
├──┼───────────────────────┼──────┤
│    │壬○○販賣第二級毒品，處有期徒刑參年捌月。扣案│犯罪事實一之│
│ (四) │門號0000000000行動電話（含SIM 卡）壹支，沒收。│(四)          │
│    │未扣案販賣毒品所得新臺幣伍佰元，沒收之，如全部│            │
│    │或一部不能沒收時，以其財產抵償之。            │            │
├──┼───────────────────────┼──────┤
│    │壬○○共同販賣第二級毒品，處有期徒刑參年捌月。│犯罪事實一之│
│ (五) │扣案門號0000000000號行動電話（均含SIM 卡）壹支│(五)          │
│    │，均沒收。未扣案門號0000000000號行動電話（含SI│            │
│    │M卡） 壹支，沒收之，如全部或一部分不能沒收時，│            │
│    │應連帶自壬○○、乙○○、庚○○之財產追徵其價額│            │
│    │。未扣案與庚○○、乙○○共同販賣毒品所得新台幣│            │
│    │伍佰元，連帶沒收，如全部或一部不能沒收時，以其│            │
│    │與庚○○、乙○○之財產連帶抵償之。            │            │
├──┼───────────────────────┼──────┤
│    │壬○○共同販賣第二級毒品，處有期徒刑參年捌月。│犯罪事實一之│
│ (六) │扣案門號0000000000號行動電話（均含SIM 卡）壹支│(六)          │
│    │，沒收。未扣案門號0000000000號行動電話（含SIM │            │
│    │卡）壹支，沒收之，如全部或一部分不能沒收時，應│            │
│    │連帶自壬○○、庚○○、乙○○之財產追徵其價額。│            │
│    │未扣案與庚○○、乙○○共同販賣毒品所得新臺幣伍│            │
│    │佰元，連帶沒收，如全部或一部不能沒收時，以其與│            │
│    │庚○○、乙○○之財產連帶抵償之。              │            │
├──┼───────────────────────┼──────┤
│    │壬○○共同販賣第二級毒品，處有期徒刑參年捌月。│犯罪事實一之│
│ (七) │扣案門號0000000000行動電話（含SIM 卡）壹支，沒│(七)          │
│    │收。未扣案與庚○○共同販賣毒品所得新臺幣肆佰元│            │
│    │，沒收之，如全部或一部不能沒收時，以其與庚○○│            │
│    │之財產連帶抵償之。                            │            │
├──┼───────────────────────┼──────┤
│    │壬○○未經許可，持有刀械，處有期徒刑參月，扣案│犯罪事實二  │
│ (八) │武士刀貳把，沒收之。                          │            │
│    │                                              │            │
└──┴───────────────────────┴──────┘
┌─────────────────────────────────┐
│附表二：被告庚○○所犯各罪宣告刑一覽表                            │
├──┬───────────────────────┬──────┤
│編號│           被告庚○○宣告刑之主文             │相關犯罪事實│
├──┼───────────────────────┼──────┤
│    │庚○○共同販賣第二級毒品，累犯，處有期徒刑參年│犯罪事實一之│
│ (一) │捌月。扣案門號0000000000號行動電話（均含SIM 卡│(五)          │
│    │）壹支，均沒收。未扣案門號0000000000號行動電話│            │
│    │（含SIM 卡）壹支，沒收之，如全部或一部分不能沒│            │
│    │收時，應連帶自壬○○、乙○○、庚○○之財產追徵│            │
│    │其價額。未扣案與壬○○、乙○○共同販賣毒品所得│            │
│    │新台幣伍佰元，連帶沒收，如全部或一部不能沒收時│            │
│    │，以其與壬○○、乙○○之財產連帶抵償之。      │            │
├──┼───────────────────────┼──────┤
│    │庚○○共同販賣第二級毒品，累犯，處有期徒刑參年│犯罪事實一之│
│ (二) │捌月。扣案門號0000000000號行動電話（均含SIM 卡│(六)          │
│    │）壹支，沒收。未扣案門號0000000000號行動電話（│            │
│    │含 SIM 卡）壹支，沒收之，如全部或一部分不能沒 │            │
│    │收時，應連帶自壬○○、庚○○、乙○○之財產追徵│            │
│    │其價額。未扣案與壬○○、乙○○共同販賣毒品所得│            │
│    │新臺幣伍佰元，連帶沒收，如全部或一部不能沒收時│            │
│    │，以其與壬○○、乙○○之財產連帶抵償之。      │            │
├──┼───────────────────────┼──────┤
│    │庚○○共同販賣第二級毒品，累犯，處有期徒刑參年│犯罪事實一之│
│ (三) │捌月。扣案門號0000000000號行動電話（含SIM 卡）│(七)          │
│    │壹支，沒收。未扣案與壬○○共同販賣毒品所得新臺│            │
│    │幣肆佰元，連帶沒收，如全部或一部不能沒收時，以│            │
│    │其與壬○○之財產連帶抵償之。                  │            │
├──┼───────────────────────┼──────┤
│    │庚○○販賣第二級毒品，累犯，處有期徒刑參年捌月│犯罪事實一之│
│ (四) │。未扣案販賣毒品所得新臺幣伍佰元，沒收之，如全│(八)          │
│    │部或一部不能沒收時，以其財產抵償之。          │            │
└──┴───────────────────────┴──────┘
┌─────────────────────────────────┐
│附表三：被告乙○○所犯各罪宣告刑一覽表                            │
├──┬───────────────────────┬──────┤
│編號│           被告乙○○宣告刑之主文             │相關犯罪事實│
├──┼───────────────────────┼──────┤
│    │乙○○共同販賣第二級毒品，處有期徒刑參年柒月。│犯罪事實一之│
│ (一) │扣案門號0000000000、0000000000號行動電話（均含│(三)          │
│    │SIM 卡）貳支，均沒收。未扣案與壬○○共同販賣毒│            │
│    │品所得新臺幣伍佰元，連帶沒收，如全部或一部不能│            │
│    │沒收時，以其與壬○○之財產連帶抵償之。        │            │
├──┼───────────────────────┼──────┤
│    │乙○○共同販賣第二級毒品，處有期徒刑參年柒月。│犯罪事實一之│
│ (二) │。扣案門號0000000000號行動電話（均含SIM 卡）壹│(五)          │
│    │支，均沒收。未扣案門號0000000000號行動電話（含│            │
│    │SIM 卡）壹支，沒收之，如全部或一部分不能沒收時│            │
│    │，應連帶自壬○○、乙○○、庚○○之財產追徵其價│            │
│    │額。未扣案與壬○○、庚○○共同販賣毒品所得新台│            │
│    │幣伍佰元，連帶沒收，如全部或一部不能沒收時，以│            │
│    │其與壬○○、庚○○之財產連帶抵償之。          │            │
├──┼───────────────────────┼──────┤
│    │乙○○共同販賣第二級毒品，處有期徒刑參年柒月。│犯罪事實一之│
│ (三) │。扣案門號0000000000號行動電話（均含SIM 卡）壹│(六)          │
│    │支，沒收。未扣案門號0000000000號行動電話（含SI│            │
│    │M卡） 壹支，沒收之，如全部或一部分不能沒收時，│            │
│    │應連帶自壬○○、庚○○、乙○○之財產追徵其價額│            │
│    │。未扣案與壬○○、庚○○共同販賣毒品所得新臺幣│            │
│    │伍佰元，連帶沒收，如全部或一部不能沒收時，以其│            │
│    │與壬○○、庚○○之財產連帶抵償之。            │            │
└──┴───────────────────────┴──────┘
┌─────────────────────────────┐
│附表四：被告壬○○、庚○○、乙○○犯罪事實一覽表          │
├──────────┬────┬────┬───┬────┤
│  相關之犯罪事實    │ 壬○○ │ 庚○○ │乙○○│販毒所得│
│                    │        │        │      │(新台幣)│
├──────────┼────┼────┼───┼────┤
│ 犯罪事實一之(一)     │   ˇ   │  無罪  │ 無罪 │  500元 │
├──────────┼────┼────┼───┼────┤
│ 犯罪事實一之(二)     │   ˇ   │  無罪  │ 無罪 │ 1000元 │
├──────────┼────┼────┼───┼────┤
│ 犯罪事實一之(三)     │   ˇ   │  無罪  │  ˇ  │  500元 │
├──────────┼────┼────┼───┼────┤
│ 犯罪事實一之(四)     │   ˇ   │  無罪  │ 無罪 │  500元 │
├──────────┼────┼────┼───┼────┤
│ 犯罪事實一之(五)     │   ˇ   │   ˇ   │  ˇ  │  500元 │
├──────────┼────┼────┼───┼────┤
│ 犯罪事實一之(六)     │   ˇ   │   ˇ   │  ˇ  │  500元 │
├──────────┼────┼────┼───┼────┤
│ 犯罪事實一之(七)     │   ˇ   │   ˇ   │ 無罪 │  400元 │
├──────────┼────┼────┼───┼────┤
│ 犯罪事實一之(八)     │  無罪  │   ˇ   │ 無罪 │  500元 │
├──────────┼────┼────┼───┼────┤
│ 犯罪事實二         │   ˇ   │        │      │        │
└──────────┴────┴────┴───┴────┘
┌──────────────────────────┐
│附表五：事實欄一之(一)的通訊監察錄音譯文              │
├──────────────────────────┤
│(1)時間：97年2月18日 20:07:58                        │
│  監聽號碼：0000000000（A男）                       │
│  對方號碼：0000000000（B男）                       │
│  譯文內容：                                        │
│  A：恩。                                           │
│  B：恩...鬥陣仔？...                               │
│  A：恩...怎麼樣？                                  │
│  B：在哪？                                         │
│  A：○○...（聽不太清楚）                          │
│  B：喔...在○○○....（聽不太清楚）                │
│  A：○○....（聽不太清楚）                         │
│  B：喔...等一下幫我叫一下細漢。                    │
│  A：安怎？                                         │
│  B：恩阿...沒有啦...小豐要的...                    │
│  A：聽不懂？                                       │
│  B：小豐要的啦...                                  │
│  A：這樣喔...你在哪裡？                            │
│  B：我在我家附近的網咖...                          │
│  A：哪裡有網咖？                                   │
│  B：大賣場旁邊不是有一間。                         │
│  A：喔...○○（聽不太清楚）...我去你那             │
│  B：喔...OK阿                                      │
│  A：等一下我阿嬤碎碎念。                           │
│  B：好好。                                         │
│（本院勘驗結果，A是壬○○，B是丁○○）              │
│                                                    │
│(2)時間：97年2月18日 20:16:22                        │
│  監聽號碼：0000000000（A男）                       │
│  對方號碼：0000000000（B男）                       │
│  譯文內容：                                        │
│  A：恩。                                           │
│  B：喂...鬥陣仔？                                  │
│  A：恩。                                           │
│  B：恩..你那個來了沒？                             │
│  A：剛穿好衣服要出發                               │
│  B：喔....好好好。...我...（錄音中斷）             │
│（本院勘驗結果，A是壬○○，B是丁○○）              │
│                                                    │
│(3)時間：97年2月18日 20:41:49                        │
│  監聽號碼：0000000000（A男）                       │
│  對方號碼：0000000000（B男）                       │
│  譯文內容：                                        │
│  A：恩。                                           │
│  B：鬥陣仔？                                       │
│  A：恩。                                           │
│  B：你有沒有比較好講話的手機？                     │
│  A：比較好講話的喔...                              │
│  B：恩...比較好講話的                              │
│  A ：台灣的幾號（審判長諭知經評議結果雖然感覺很像是│
│      A 在問旁邊的人，但因為沒有聽到有人回答，所以並│
│      無偵10995 號卷第55頁譯文所載乙○○的聲音，所以│
│      無法判斷究竟Ａ是在問誰。）？沒關係，你直接講就│
│      好了。                                        │
│  B：你幫我再叫一個細漢的。                         │
│  A：喔。                                           │
│  B：恩阿。阿...那個...你要叫他在哪裡等我？         │
│  A：我再打給你。                                   │
│  B：好                                             │
│（本院勘驗結果，A是壬○○，B是丁○○）              │
│                                                    │
│(4)時間：97年2月18日 20:54:34                        │
│  監聽號碼：0000000000（A男）                       │
│  對方號碼：0000000000（B男）                       │
│  譯文內容：                                        │
│  B：喂...鬥陣仔嗎...                               │
│  A：恩...安怎？                                    │
│  B：家裡後面好不好？                               │
│  A：OK...沒問題。                                  │
│  B：我下去...家裡後面好了。                        │
│  A：喔...歹勢。                                    │
│  B：對啦...我看你這樣...騎車...好像很冷內。        │
│  A：好冷。                                         │
│  B：對啦，我上去我上去。                           │
│  A：你要上來喔。                                   │
│  B：對阿...你幫我找一個強壯一點的就好了。          │
│  A：蛤？                                           │
│  B：強壯一點的。                                   │
│  A：喔。                                           │
│（本院勘驗結果，A是壬○○，B是丁○○）              │
└──────────────────────────┘
┌──────────────────────────┐
│附表六：事實欄一之(二)的通訊監察錄音譯文              │
├──────────────────────────┤
│(1)時間：97年2月21日 18:41:25                        │
│  監聽號碼：0000000000（A）                         │
│  對方號碼：0000000000（B）                         │
│  譯文內容：                                        │
│  B：喂。                                           │
│  A：恩恩。                                         │
│  B：鬥陣仔嗎？                                     │
│  A：恩。                                           │
│  B：阿...你那邊還有小孩嗎？拿一個細漢給我。        │
│  A：好。                                           │
│  B：恩...老地方，到了再打給你。                    │
│  A：好阿。你有沒有好一點？                         │
│  B：沒阿... 我覺得我的想法正確，你不要認為我過份   │
│      （？）或是怎麼樣？                            │
│  A：○○（某個人名，聽不清楚）回來了？             │
│  B：他說他等一下要回來了喔？... 原來.. 但你知道嗎..│
│     他人今天... 他人現在已經在高雄了... 你聽懂嗎.. │
│     但他騙我.. 剛剛打給我說他現在在中壢。          │
│  A：他回來了。                                     │
│  B：沒有，你聽我說，他騙我說他人在中壢，好加在我打 │
│     電話問他哥，他哥告訴我的。                     │
│  A：恩。                                           │
│  B：我就跟他說，你再騙我阿... 你到底在哪？要不要說 │
│     ？他才告訴我他在屏東找他朋友。                 │
│  A：把你騙來騙去這樣。                             │
│  B：對阿... 好像恁爸很好騙一樣你懂嗎.... 聽了很火..│
│     我就惦惦就好...                                │
│  A：恩。                                           │
│  B：後來我載他的時候...                            │
│  A：......（聽不清楚）                             │
│  B：沒沒沒... （聽不清楚）.... 後來我家而已..他就  │
│     知道了.. 就翻臉了..像翻書一樣...我看清楚了.    │
│     你聽懂嗎？                                     │
│  A：恩。                                           │
│  B：還是恁爸.... 我在想阿... 你知道阿有沒有... 如果│
│     這樣的話.... 恁 爸就加在一起（聽不清楚）... 幹 │
│     你娘... 痛都痛了... 你懂嗎？                   │
│  A：是阿。                                         │
│  B：火大....恁爸像小孩一樣被耍的團團轉....         │
│  A：是阿。                                         │
│  B：有夠火大你知道嗎？                             │
│  A：他一直在做他自己的事情。                       │
│  B：蛤？                                           │
│  A：....？（聽不清楚）                             │
│  B：對阿。                                         │
│  A：他一直在做他自己的事情。                       │
│  B：恩。                                           │
│  A：.....（聽不清楚）                              │
│  B：恁爸覺得恁爸很可憐，對別人這麼好，居然這樣對待 │
│     我。                                           │
│  A：.....（聽不清楚）就是這樣阿...                 │
│  B：結果自己的七仔... 恁爸那麼疼惜他... 你懂嗎？你 │
│     也知道啦... 你自己說啦... 都是朋友啦... 我對他 │
│     怎麼樣？                                       │
│  A：.....（聽不清楚）                              │
│  B：恩。                                           │
│  A：.....（聽不清楚）自己要看。                    │
│  B：我知道啦。                                     │
│  A：恩。                                           │
│  B：我同樣的.....（切斷）                          │
│（本院勘驗結果，A是壬○○，B是丁○○）              │
│                                                    │
│(2)時間：97年2月21日 18:50:25                        │
│  監聽號碼：0000000000（A）                         │
│  對方號碼：0000000000（B）                         │
│  譯文內容：                                        │
│  B：喂...鬥陣仔嗎...                               │
│  A：恩...                                          │
│  B：喂...                                          │
│  A：恩...                                          │
│  B：那個...我不要細漢的，你幫我叫一個大漢仔好了。  │
│  A：喔。                                           │
│  B：喔。                                           │
│  A：你在哪？                                       │
│  B：你就幫我叫一個大漢仔，我不要細漢了。           │
│  A：喔。                                           │
│  B：恩阿。                                         │
│  A：在哪？                                         │
│  B：蛤？什麼東西？                                 │
│  A：你已經到了喔。                                 │
│  B：我...我在加油站了。                            │
│  A：喔。                                           │
│  B：恩阿...我要換大漢仔。                          │
│  A：喔。                                           │
│  B：恩阿...給我用美一點的...幫我找壯一點的呢。     │
│  A：好啦，OK。                                     │
│（本院勘驗結果，A是壬○○，B是丁○○）              │
│                                                    │
│(3)時間：97年2月21日 18:54:01                        │
│  監聽號碼：0000000000（A）                         │
│  對方號碼：0000000000（B）                         │
│  譯文內容：                                        │
│  B：到了。                                         │
│  A：好                                             │
│（本院勘驗結果，A是壬○○，B是丁○○）              │
│                                                    │
│(4)時間：97年2月21日 18:57:54                        │
│  監聽號碼：0000000000（A）                         │
│  對方號碼：0000000000（B）                         │
│  譯文內容：                                        │
│  B：喂...                                          │
│  A：喂...恩...                                     │
│  B：恩...                                          │
│  A：你等我一下...恩...喂...                        │
│  B：恩...怎麼樣？                                  │
│  A：你上來...                                      │
│  B：蛤？                                           │
│  A：你先上來好了。                                 │
│（本院勘驗結果，A是壬○○，B是丁○○）              │
└──────────────────────────┘
┌──────────────────────────┐
│附表七：事實欄一之(三)的通訊監察錄音譯文              │
├──────────────────────────┤
│(1)時間：97年3月2日 08:25:26                         │
│  監聽號碼：0000000000（A）                         │
│  對方號碼：0000000000（B）                         │
│  譯文內容：【A：男聲、B：女聲】                    │
│  B：喂...                                          │
│  A：恩...                                          │
│  B：小豬有打電話來                                 │
│  A：怎麼樣？                                       │
│  B：他是說...本來不是說今天要出去..                │
│  A：恩                                             │
│  B：結果改明天。                                   │
│  A：再來勒...                                      │
│  B：他說他想說... 要拿1支... 拿1支... 想要拿1支阿，│
│     問你們說要過去那邊坐嗎？                       │
│  A：是喔                                           │
│  B：我跟他說叫你打給他。                           │
│  A：幾號？                                         │
│  B：等一下喔。                                     │
│  A：（哼歌）                                       │
│  B：喂...0926..178..113。                          │
│ （本院勘驗結果，係壬○○與乙○○之對話）           │
│                                                    │
│(2)時間：97年3月2日 08:30:02                         │
│  監聽號碼：0000000000（A）                         │
│  對方號碼：0000000000（B）                         │
│  譯文內容：                                        │
│  B：喂...                                          │
│  A：○○（稱呼）唷？（聽不清楚）                   │
│  B：對...                                          │
│  A：我小弟啦                                       │
│  B：呵呵...我要跟你拿...拿1支啦                    │
│  A：喔....                                         │
│  B：我說看你要不要帶你家的洋... 巴比娃娃過來嗎？我 │
│     想請你幫我搬東西，我房間要搬位置了，看你有     │
│     沒有空？                                       │
│  A：我家有5、6個。                                 │
│  B：哇...沒關係...晚一點再說，我先跟你拿1支。      │
│  A：喔.....改大的....現在...（聽不清楚）           │
│  B：蛤？                                           │
│  A：現在要....還是怎麼樣....？（聽不清楚）         │
│  B：好阿...不然...好了...（聽不清楚）              │
│  A：蛤？                                           │
│  B：好啦好啦....                                   │
│（本院勘驗結果，Ａ為壬○○、Ｂ為戊○○）            │
│                                                    │
│(3)時間：97年3月2日 08:31:15                         │
│  監聽號碼：0000000000（A）                         │
│  對方號碼：0000000000（B）                         │
│  譯文內容：【A：男聲、B：女聲】                    │
│  B：喂...                                          │
│  A：○○麗（稱呼）...？                            │
│  B：恩。                                           │
│  A：......去台北...（聽不清楚）                    │
│  B：你打給小豬了嗎？                               │
│  A：有阿。                                         │
│  B：他說怎麼樣？                                   │
│  A：叫我先拿。                                     │
│  B：蛤？                                           │
│  A：先拿阿。                                       │
│  B：先拿嗎？                                       │
│  A：恩                                             │
│  B：他要來拿，還是我拿去給他？                     │
│  A：.....（聽不清楚）                              │
│  B：叫我大哥拿去給他就好了喔...                    │
│  A：還是你要拿？                                   │
│  B：我拿去好了，不然我哥也不知道他在哪？           │
│  A：不要拿一整天內...                              │
│  B：為啥說拿一整天？                               │
│  A：拿了就回來阿                                   │
│  B：我知道阿。                                     │
│  A：恩。                                           │
│  B：不然我要跑去哪阿？                             │
│  A：請你進去坐。                                   │
│  B：蛤？                                           │
│  A：等一下請你進去坐。                             │
│  B：我沒有進去坐過耶，我只有第一次跟子軒進去而已耶 │
│     。                                             │
│  A：恩。                                           │
│  B：恩。                                           │
│  A：...第一次還說而已...一次也不可以。             │
│  B：喔。                                           │
│  A：寶麗阿...                                      │
│  B：恩。                                           │
│  A：自己要注意...阿你要拿嗎？                      │
│  B：恩                                             │
│  A：注意點...                                      │
│  B：好                                             │
│  A：馬上回來阿...                                  │
│  B：好。                                           │
│ （本院勘驗結果，係壬○○與乙○○之對話）           │
│                                                    │
│(4)時間：97年3月2日上午09時03分53秒                  │
│   監聽對象：0000000000                             │
│   通話對象：0000000000                             │
│   內容：                                           │
│ →女：喂。                                         │
│   男：恩。                                         │
│   女：小朱的錢我還沒跟他收喔。                     │
│   男：我知道。                                     │
│   女：喔好。                                       │
│   男：還沒睡喔...精神那麼好。                      │
│   女：蛤？                                         │
│   男：你怎麼還沒睡？                               │
│   女：沒...我精神很差。                            │
│   男：你不乖。                                     │
│   女：蛤？                                         │
│   男：你不乖齁。                                   │
│   女：我很乖阿。                                   │
│   男：你少來，還在那打電腦。                       │
│   女：恩阿。                                       │
│   男：你看...還在裝死。                            │
│   女：我哪有裝死。                                 │
│   男：不然怎麼樣？                                 │
│   女：我很累阿。                                   │
│   男：你有沒有吃早餐？                             │
│   女：我吃飽了。                                   │
│   男：是喔，我剛走樓梯下來時，不是有一個人跟在我後 │
│       面嗎？                                       │
│   女：蛤？                                         │
│   男：....○○（聽不清楚）跟在我後面？             │
│   女：我不知道耶。                                 │
│   男：沒有啦，我說我們兩個剛出門時候啦....         │
│   女：我不知道阿，因為我在睡覺了。                 │
│   男：喔，我走下來...我先走下來阿。                │
│   女：恩。                                         │
│   男：你知道.... （聽不清楚）走到最後面.... （聽不 │
│       清楚）樓梯的最前面...你知道嗎？              │
│   女：不知道。                                     │
│   男：砰... 整個人滑倒...呵呵...趴在地上。         │
│   女：真的假的？！                                 │
│   男：摔倒趴在那...呵。                            │
│   女：恩... 我知道說我叫他跟你說什麼.... 說... （聽│
│       不清楚）... 他在那邊說... 不想理我，門關著有 │
│       沒有你自己跟他說.... 自 己走出去了。         │
│   男：沒啦...（切斷）                              │
│  （本院勘驗結果，係壬○○與乙○○之對話）          │
└──────────────────────────┘
┌──────────────────────────┐
│附表八：事實欄一之(四)的通訊監察錄音譯文              │
├──────────────────────────┤
│  時間：97年3月3日 09:33:41                         │
│  監聽號碼：0000000000                              │
│  對方號碼：0000000000                              │
│  內容：                                            │
│  A男：喂。                                         │
│  B男：喂...是我啦...（聽不清楚）                   │
│  B男：喂？                                         │
│  A男：...（聽不清楚）                              │
│  B男：喂？                                         │
│  A男：睡覺啦                                       │
│  B男：我說你有（聽不清楚）...你有在家嗎            │
│  A男：蛤？                                         │
│  A男：誰阿                                         │
│  B男：我小朱啦。                                   │
│  A男：等一下，我等一下就回去了                     │
│  B男：是喔，我是說如果你有要來，我現在在你家附近買 │
│       東西，我要來拿一支喔。                       │
│  A男：蛤？                                         │
│  B男：要來拿一支喔                                 │
│  A男：是喔，我等一下...（聽不清楚）                │
│  B男：...你家...（聽不清楚）                       │
│  A男：...（聽不清楚）                              │
│  B男：蛤？                                         │
│  A男：...（聽不清楚）                              │
│  B男：蛤？!                                        │
│  A男：...（聽不清楚）                              │
│  B男：蛤？!                                        │
│  A男：有啦，我在家                                 │
│  B男：是喔，... （聽不清楚）... 我現在在你家下面了 │
│       ..（哈哈哈）                                 │
│  A男：躲著。（※註：這裡不知道是在講台語的「躲著」 │
│       還 是「 （有)在 的」）B 男：蛤？             │
│  A男：躲著。                                       │
│  B男：你在喔？                                     │
│  A男：躲著啦。                                     │
│  B男：蛤？                                         │
│  A男：躲著啦。                                     │
│  B男：...（聽不清楚）                              │
│  A男：蛤？                                         │
│  B男：你是有在，還是在躲著？                       │
│  A男：躲著。                                       │
│  B男：你在家喔？..（聽不清楚）...蛤？              │
│  A男：躲著。                                       │
│  B男：聽不懂啦                                     │
│  A男：躲著。                                       │
│  A男：蛤？                                         │
│  A男：...（聽不清楚）                              │
│  B男：什麼阿？                                     │
│  A男：...（聽不清楚）..要拿一支喔？                │
│  B男：...（聽不清楚）喔，拿一支，拿一支啦。        │
│  A男：你怎麼沒去睡...（聽不清楚）                  │
│  B男：有阿，我等一下阿..那個...喂...（聽不清楚）   │
│  A男：...（聽不清楚）                              │
│  B男：蛤？...（聽不清楚）...                       │
│  A男：上來了喔                                     │
│  B男：...要兩...（聽不清楚）...                    │
│  （本院勘驗結果，Ａ為壬○○、Ｂ為戊○○）          │
└──────────────────────────┘
┌──────────────────────────┐
│附表九：事實欄一之(五)的通訊監察錄音譯文              │
├──────────────────────────┤
│(1)時間：97年3月9日 11:58:23                         │
│  監聽號碼：0000000000                              │
│  對方號碼：0000000000                              │
│  內容：                                            │
│  B：喂                                             │
│  A：喂...寶麗喔？（聽不清楚，不確定）              │
│  B：恩...                                          │
│  A：我小朱啦                                       │
│  B：喔...恩...                                     │
│  A：你在哪裡？                                     │
│  B：恩阿                                           │
│  A：阿...對了...這拜收的東西甘好？                 │
│  B：是不錯啦...阿不過有沒有...燒起來黑黑的。       │
│  A：蛤？                                           │
│  B：燒起來會黑...但不錯。                          │
│  A：什麼東西？你說什麼...？                        │
│  B：.......（雜訊聽不清楚）                        │
│  A：蛤？                                           │
│  B：.......黑色的...（雜訊聽不清楚）               │
│  A：燒起來黑黑                                     │
│  B：但不錯。                                       │
│  A：是喔... 阿不然等一下... 我現在剛到○○（聽不清 │
│     楚），等一下過去家裡拿。                       │
│  B：喔...好阿好阿。                                │
│  A：多用一點啦。                                   │
│  B：我可以麻煩你一件事情嗎？                       │
│  A：安怎？什麼？請講。                             │
│  B：子軒這幾天人怪怪的。（聽不清楚）               │
│  A：蛤？                                           │
│  B：男仔他在說奇怪，這幾天怎麼都沒有...            │
│  A：蛤？                                           │
│  B：子軒啦....這幾天都沒有...。                    │
│  A：子軒怎麼樣？                                   │
│  B：子軒這幾天都沒處理。                           │
│  A：.......都沒處理...？（雜訊聽不清楚）           │
│  B：恩阿。                                         │
│  A：管他的....反正...。                            │
│  B：.......（雜訊聽不清楚）                        │
│  A：蛤？                                           │
│  B：......找半天都找不到...（聽不清楚）。          │
│  A：管他的......反正....（聽不清楚）。             │
│  B：我大哥覺得子軒這個人一定有問題，我大哥一直覺得 │
│     子軒怪怪的。                                   │
│  A：.....（聽不清楚）...反正我...我也換...換號碼了 │
│     。                                             │
│  B：是喔。                                         │
│  A ：對阿，我換號碼了。算說... 怎麼說（聽不清楚）..│
│      成績單... （聽不清楚）.... 對 阿，過我自己的生│
│      活... 但是說實在的.... （ 聽不清楚）那時候... │
│      去年有打一通電話給我，但是我.... （ 切斷）    │
│  （本院勘驗結果，係乙○○與戊○○之對話）          │
│                                                    │
│(2)時間：97年3月9日 12:43:08                         │
│  監聽號碼：0000000000                              │
│  對方號碼：0000000000                              │
│  內容：                                            │
│  A男：男仔敢有在家嗎？                             │
│  B女：蛤？......（雜訊聽不清楚）                   │
│  A：........什麼阿？....（雜訊聽不清楚）           │
│  ？：.......（雜訊聽不清楚）                       │
│  A：什麼阿？                                       │
│  B女：男仔在睡覺。                                 │
│  A：在睡覺喔                                       │
│  ？：.......（雜訊聽不清楚）                       │
│  A：.....安怎？                                    │
│  ？：........（雜訊聽不清楚）                      │
│  A：蛤？........（雜訊聽不清楚）                   │
│  ？：........（雜訊聽不清楚）                      │
│  A男：還是....攏攪一攪那些.....1百1啦....          │
│  Ｃ男：百一喔。                                    │
│  A 男：我拿1.... 你... 你換一換好了.... 你 那個... │
│        多拿一些給我啦.... 那 個哪裡阿... 那個... 旁│
│        邊有一間雜貨店....                          │
│                                                    │
│  Ｃ男：雜貨店...                                   │
│  A：對...你先下來... 我現在...我快到了....         │
│  Ｃ男：......（雜訊聽不清楚）                      │
│  A：蛤？                                           │
│  Ｃ男：......（雜訊聽不清楚）                      │
│  A：恩阿......（雜訊聽不清楚）                     │
│  Ｃ男：好。                                        │
│  A：好，掰掰。                                     │
│ （本院勘驗結果，係A是戊○○、B是乙○○，C是壬○○）│
│                                                    │
│(3)時間：97年3月9日 13:26:33                         │
│  監聽號碼：0000000000                              │
│  對方號碼：0000000000                              │
│  內容：                                            │
│  A男：喂。                                         │
│  B男：叫他走出來，用跑的喔。                       │
│  A男：..叫他走出來喔？（聽不清楚）                 │
│  B男：對阿                                         │
│  A男：喔。                                         │
│  （本院勘驗結果，係A是壬○○，B是庚○○）          │
└──────────────────────────┘
┌──────────────────────────┐
│附表十：事實欄一之(六)的通訊監察錄音譯文              │
├──────────────────────────┤
│陸、事實一之(六)                                      │
│(1)時間：97年3月11日 23:41:17                        │
│  監聽號碼：0000000000                              │
│  對方號碼：0000000000                              │
│  （警方轉錄時未錄到音）                            │
│(2)時間：97年3月12日 00:03:58                        │
│  監聽號碼：0000000000                              │
│  對方號碼：0000000000                              │
│  內容：                                            │
│  女：喂。                                          │
│  男：寶麗喔?                                       │
│  女：嗯。                                          │
│  男：現在有東西嗎?                                 │
│  女：有阿。                                        │
│  男：不然我跟你...（聽不清楚），拿一支啦。         │
│  女：好好好。                                      │
│  男：快點拿來啦..我在...                           │
│  女：好好好。                                      │
│  男：...（聽不清楚）                               │
│  女：我...我在打給我大哥阿，我在7-11阿。           │
│  男：多久阿，我不想再等一個小時了。                │
│  女：不會啦，不會超過一個小時。                    │
│  男：因為...我們現在...時間觀你知道嗎？            │
│  女：好好好。                                      │
│  男：..浪費我一個小時...一個小時會讓我損失多少錢你 │
│      知道嗎？                                      │
│  女：阿內。                                        │
│  男：... 因為...我等一下要去講..講..講那個的...    │
│      （聽不清楚）                                  │
│  女：好好好。                                      │
│  男：嘿。                                          │
│  （本院勘驗結果，係戊○○、乙○○之通話）          │
│                                                    │
│(3)時間：97年3月12日 00:05:23                        │
│  監聽號碼：0000000000                              │
│  對方號碼：0000000000                              │
│  內容：                                            │
│  女：喂。                                          │
│  男：嘿。                                          │
│  女：小朱要一支喔？                                │
│  男：喔。                                          │
│  （本院勘驗結果，係乙○○、壬○○之通話）          │
│                                                    │
│(4)時間：97年3月12日 00:54:28                        │
│  監聽號碼：0000000000                              │
│  對方號碼：0000000000                              │
│  內容：                                            │
│  A男：喂...喂...喂...喂                            │
│  B男：你誰？                                       │
│  A男：喂，男仔。                                   │
│  B男：嘿，你誰？                                   │
│  A男：小朱。                                       │
│  B男：喔，靠么這支你的電話。                       │
│  A男：蛤？                                         │
│  B男：這支你的電話。                               │
│  A男：是啦，對啦（台語）                           │
│  B男：嗯。                                         │
│  A男：瑞仔有拿給我。                               │
│  B男：蛤？                                         │
│  A男：瑞仔..東西...已經拿到手了啦。                │
│  B男：我知道阿。                                   │
│  A男：喔，好阿，我的東西你記得拿回家。             │
│  B男：喔好。                                       │
│  A男：我現在要先出門，我再...（聽不清楚）。        │
│  B男：好阿好阿。                                   │
│   （切斷）                                         │
│  （本院勘驗結果，係A是戊○○，B是壬○○）          │
└──────────────────────────┘
┌──────────────────────────┐
│附表十一：事實欄一之(七)的通訊監察錄音譯文            │
├──────────────────────────┤
│(1)時間：97年3月6日 20:39:01                         │
│  內容：                                            │
│  男：喂。                                          │
│  女：你在哪？在家嗎？                              │
│  男：安怎？                                        │
│  女：人家要處理耶。                                │
│  男：幾百？（台語）                                │
│  女：蛤？                                          │
│  男：幾百？（台語）                                │
│  女：四百的款(台語)，四百的樣子。                  │
│  男：幹！                                          │
│  女：秀美就拿四百，我哪有辦法。                    │
│  男：好阿。                                        │
│  女：嘿阿。你先拿一下啦。                          │
│  男：好啦。                                        │
│  女：我到了後面在打給你阿。                        │
│  男：有就儘管走，不好意思阿。不好意思阿，還讓你    │
│      跑一趟。（機車發動聲音）女：沒關係啦... （機  │
│      車催油門聲音，聽不清楚）                      │
│（本院勘驗結果，係壬○○與甲○○之對話）            │
│                                                    │
│(2)時間：97年3月6日 20:44:07                         │
│  內容：                                            │
│  男：喂。                                          │
│  女：喂。叫瑞仔拿去，我在樓下了（台語）。          │
│  男：叫瑞仔拿去後面（台語）。                      │
│  女：喔...後面後面。                               │
│  男：好。                                          │
│  女：好。                                          │
│（本院勘驗結果，係壬○○與甲○○之對話）            │
└──────────────────────────┘
┌──────────────────────────┐
│附表十二：事實欄一之(八)的通訊監察錄音譯文            │
├──────────────────────────┤
│(1)時間：97年3月7日 00:07:29                         │
│  內容：你那批好嗎？方便給我試試? 試了可以再處理？用│
│        傳的。                                      │
│(2)時間：97年3月7日 00:10:21                         │
│  內容：算可以                                      │
├──────────────────────────┤
│備註：上開二通譯文，均係簡訊                        │
└──────────────────────────┘


司法院資訊處製作；財團法人民間司法改革基金會備份。
